【裁判字號】    94,訴,535
【裁判日期】    950529
【裁判案由】    毒品危害防制條例等
【裁判全文】
臺灣宜蘭地方法院刑事判決               94年度訴字第535號
公  訴  人  臺灣宜蘭地方法院檢察署檢察官
被      告  辛○○
                    （現另案於臺灣宜蘭監獄執行中）
指定辯護人  石吉村律師
被      告  丁○○
                    （現另案於臺灣宜蘭監獄執行中）
指定辯護人  吳振東律師
上列被告等因毒品危害防制條例等案件，經檢察官提起公訴（94
年度偵字第3320號、第3518號），本院判決如下：
    主  文
辛○○共同連續販賣第壹級毒品，累犯，處有期徒刑玖年陸月，
扣案之攪拌器壹台、夾鏈袋陸拾柒個沒收；行動電話（含SIM卡
0000000000號）壹支沒收；販賣第壹級毒品所得財物新臺幣肆萬
捌仟柒佰元沒收之，如全部或一部不能沒收時，以其財產抵償之
。又依法逮捕之人脫逃，累犯，處有期徒刑陸月。應執行有期徒
刑玖年捌月，扣案之攪拌器壹台、夾鏈袋陸拾柒個沒收；行動電
話（含SIM卡0000000000號）壹支沒收；販賣第壹級毒品所得財
物新臺幣肆萬捌仟柒佰元沒收之，如全部或一部不能沒收時，以
其財產抵償之。
丁○○共同連續販賣第壹級毒品，處有期徒刑捌年。扣案之攪拌
器壹台、夾鏈袋陸拾柒個沒收；行動電話（含SIM卡0000000000
號）壹支沒收；販賣第壹級毒品所得財物新臺幣肆萬捌仟柒佰元
沒收之，如全部或一部不能沒收時，以其財產抵償之。
    事  實
一、辛○○於民國85年間因肅清煙毒條例等案件，經法院判處有
    期徒刑4年6月確定，於87年12月11日假釋；又於90年間分別
    因竊盜、毒品危害防制條例案件，先後經法院判處有期徒刑
    5月、8月、6月確定，經法院裁定應執行有期徒刑1年4月確
    定；而上開假釋經法院裁定撤銷，執行殘餘刑期2年1月27日
    ，並接續上開有期徒刑1年4月執行，嗣於93年4月28日假釋
    ，刑期至93年9月11日屆滿，以已執行論。
二、辛○○或與丁○○；或與丁○○、1名姓名年籍不詳之成年
    男子意圖營利，共同基於販賣第一級毒品海洛因牟利之概括
    犯意聯絡，自94年5月至94年10月間，推由辛○○在不詳地
    點，以不詳價格，向綽號「志成」之男子，販入數量不詳之
    海洛因，再以辛○○所有之攪拌器、夾鏈袋分裝後，透過其
    所有行動電話門號0000 000000號作為對外販賣海洛因之聯
    絡工具，連續於附表一編號1至8所示時間、地點，以附表一
    編號1至8所示方式，共同販賣如附表一編號1至8所示數量、
    價格之第一級毒品海洛因予丙○○、癸○○、己○○、乙○○、庚○○、戊○○、子○○、甲○○、壬○○，總共販賣
    所得新臺幣（下同）48,700元。嗣為警於94年11月22日10時
    30分許，持本院核發之搜索票，至宜蘭縣員山鄉○○路261
    號辛○○、丁○○住處持行搜索，扣得辛○○所有供渠等販
    賣第一級毒品海洛因使用如附表二編號1、2號所示攪拌器1
    台、夾鏈袋67個。
三、辛○○因違反毒品危害防制條例案件，經臺灣宜蘭地方法院
    檢察署檢察官簽發拘票，於94年11月22日11時許，在宜蘭縣
    員山鄉○○路261號住處，由宜蘭縣警察局員警林岳霆持上
    開拘票，合法將辛○○拘提到案，置於該管公務員實力支配
    之下，即將辛○○帶回宜蘭縣警察局刑警大隊偵二隊製作筆
    錄及辦理移送臺灣宜蘭地方法院檢察署事宜，而警方為避免
    辛○○、丁○○與其他證人勾串證詞，乃將辛○○銬上手銬
    單獨置於宜蘭縣警察局刑警隊會議室，惟因當日員警帶回之
    犯罪嫌疑人甚多，員警人力不足，故當日值班之宜蘭縣警察
    局員警胡勝夫遂主動幫忙，於94年11月22日14時32分前某時
    進入會議室，將辛○○手銬解下，帶辛○○前往製作指紋照
    相手續，並於94年11月22日14時39分將辛○○帶返會議室，
    然因胡勝夫僅以洞口較大之腳鐐銬住辛○○左手，且未確實
    銬緊，即將腳鐐另一端銬在牆壁鐵棍上離去，致使腳鐐鬆脫
    。詎辛○○見有機可趁，竟基於脫逃之犯意，將左手伸出腳
    鐐，於94年11月22日14時43分起身欲脫逃，適有前往執行業
    務檢查之宜蘭縣警察局三星分局刑事偵查隊小隊長廖忠治發
    現辛○○起身走動，並認辛○○業已影響業務檢查，旋即喝
    令辛○○返回原位就座，辛○○始未脫逃得逞，然因廖忠治
    非承辦辛○○涉嫌販賣毒品案件之人員，故於辛○○回座後
    未為其銬上手銬。嗣辛○○回座後，佯裝趴在桌面休息，隨
    即基於上開脫逃之單一犯意，接續於94年11月22日14時43分
    至14時48分間某時，趁無人注意之際，起身順利脫逃。迄94
    年11月22日15時4分為警發現上情後，乃加以圍捕，迨94年1
    1月22日23時30分許，辛○○始為警在宜蘭縣宜蘭市○○路
    與旋流路路口查獲歸案。
四、案經臺灣宜蘭地方法院檢察署檢察官自動檢舉暨宜蘭縣警察
    局移送臺灣宜蘭地方法院檢察署檢察官偵查起訴。
    理  由
壹、認定犯罪事實所憑之證據及理由：
一、被告坦承事項及其佐證證據：
（一）被告辛○○部分：
   1、坦承事項：（本院卷一第58頁至第59頁）
    (1)被告辛○○自94年5月起，向綽號「志成」之男子販入海
      洛因，並透過所有行動電話門號0000000000號作為對外販
      賣海洛因之工具。
    (2)被告辛○○有販賣海洛因予丙○○、癸○○、己○○、乙○○、庚○○、戊○○、甲○○。
    (3)被告辛○○有於上開時、地為脫逃之行為。
    (4)警方於上開時、地，查獲附表二編號1、2所示物品。
   2、佐證之證據：
    (1)證人丁○○於偵查中之證詞（見他字卷第206頁至第207頁
      ）。
    (2)證人丙○○、癸○○、己○○、乙○○、庚○○、戊○○、甲○○於偵查中之證詞（見他卷第74頁至第75頁、第
      102頁、第114頁至第115頁、第126頁至第127頁、第142頁
      至第143頁、第156-1頁、第181頁至第184頁；偵卷第67頁
      至第69頁）。
    (3)證人林岳霆、胡勝夫、廖忠治於偵查中之證詞（見偵卷第
      122頁至第123頁、第127頁、第129頁至第130頁）。
    (4)宜蘭地方法院檢察署勘驗筆錄1份、光碟片1片（偵卷第12
      8頁）。
    (5)本院搜索票、宜蘭縣警察局搜索扣押筆錄及扣押物品目錄
      表各1份（見聲搜卷第87頁至第91頁）
    (6)扣案之攪拌器1台、夾鏈袋67個。
（二）被告丁○○部分：
   1、坦承事項：（見本院卷一第61頁）
    (1)被告丁○○有接過子○○、乙○○、庚○○之電話。
    (2)被告丁○○有接過甲○○、壬○○欲購買海洛因之電話。
    (3)員警於上開時、地查獲附表編號1、2所示物品。
   2、佐證之證據：
    (1)證人辛○○於偵查中之證詞（見他卷第218頁）。
    (2)證人子○○、庚○○、甲○○、壬○○於偵查中之證詞（
      見他卷第127頁、第156-1頁、第182頁至第184頁；偵卷第
      67頁至第69頁）。
    (3)本院搜索票、宜蘭縣警察局搜索扣押筆錄及扣押物品目錄
      表各1份（見聲搜卷第87頁至第91頁）
    (4)扣案之攪拌器1台、夾鏈袋67個。
二、被告及其辯護人之辯解：
（一）被告辛○○部分：
      被告辛○○雖坦承有販賣海洛因及脫逃之犯行，惟仍辯稱
      ：
   1、被告辛○○販賣海洛因予丙○○之次數沒有達4、5次，且
      交易地點只有在宜蘭縣員山鄉公所，同案被告丁○○未曾
      交付海洛因予丙○○。
   2、被告辛○○僅以500元價格，販賣海洛因予癸○○1次，同
      案被告丁○○及不詳男子未曾交付海洛因予癸○○。
   3、被告辛○○販賣乙○○、庚○○海洛因2次，均係由本人
      接聽及前往交易，同案被告丁○○未曾接聽乙○○、庚○○所撥打之電話，亦未有不詳男子前往交易海洛因。
   4、被告辛○○販賣予戊○○海洛因之次數沒有達20、30次之
      多，且販賣地點均係在宜蘭縣員山鄉○○路314巷16號，
      戊○○未曾向同案被告丁○○購買海洛因。
   5、被告辛○○未曾販賣海洛因予子○○。
   6、被告辛○○僅以1,000元價格，販賣海洛因予甲○○1、2
      次，且交易地點係在宜蘭市，丁○○及不詳男子未曾販賣
      海洛因予甲○○。
   7、被告辛○○未曾販賣海洛因予壬○○，係壬○○與被告辛○○合資購買海洛因。
   8、被告辛○○供出毒品上游來源，因而破獲陳志雄販賣毒品
      案件，符合毒品危害防制條例第17條減輕其刑之規定。
   9、被告辛○○於94年11月22日14時43分至14時48分，於密切
      接近之時地，接續2次實施脫逃行為，侵害同一之法益，
      各行為之獨立性極為薄弱，依一般社會健全觀念，在時間
      差距上，難以強行分開，在刑法評價上，以視為數個舉動
      之接續實施，參照最高法院86年台上字第3295號判例要旨
      ，應僅成立單一之犯罪，不能謂為連續犯。
（二）被告陳秋萍部分：
      被告陳秋萍矢口否認有何販賣海洛因之犯行，辯稱：
   1、被告丁○○與同案被告辛○○同居多年，被告丁○○雖曾
      代同案被告辛○○接聽其所有之行動電話門號0000000000
      號，但從未與同案被告辛○○共同販賣海洛因。
   2、被告陳秋萍雖有交付海洛因予丙○○1次，但係因丙○○
      當時身體不舒服，並非係販賣。
   3、被告陳秋萍不認識癸○○、己○○、乙○○、庚○○，沒
      有交付海洛因予癸○○、己○○、乙○○、庚○○。
   4、子○○撥打電話找同案被告辛○○，被告陳秋萍即將電話
      交給辛○○聽，被告丁○○並未與之聯絡購買海洛因事宜
      。
   5、被告陳秋萍雖有接過甲○○撥打之電話，並告知甲○○數
      量及價格，但被告陳秋萍並沒有販賣海洛因予甲○○，僅
      於94年9月、10月間，帶甲○○至宜蘭縣員山鄉郵局，以
      2,000元價格，向友人購買海洛因1次。
   6、壬○○自94年8、9月至94年11月初，均係撥打電話要求被
      告丁○○與同案被告辛○○帶伊至宜蘭縣羅東鎮購買海洛
      因，被告丁○○與同案被告辛○○並未販賣海洛因予壬○○。
三、本案之爭點：
（一）被告辛○○部分：
   1、販賣海洛因部分：
    (1)被告辛○○有無販賣海洛因予子○○、壬○○？
    (2)被告辛○○販賣海洛因予丙○○、癸○○、乙○○、庚○○、戊○○、甲○○之時間、次數、地點、金額、方式？
    (3)被告辛○○販賣海洛因之犯行，與同案被告丁○○、不詳
      姓名年籍之成年男子間，有無犯意聯絡及行為分擔？
   2、脫逃部分：
      被告辛○○之脫逃行為是否構成連續犯？
（二）被告丁○○部分：
   1、被告丁○○有無販賣海洛因予丙○○、癸○○、己○○、
      乙○○、庚○○、戊○○、子○○、甲○○、壬○○？
   2、被告丁○○販賣海洛因之犯行，與同案被告辛○○、不詳
      姓名年籍之成年男子間，有無犯意聯絡及行為分擔？
四、本院之判斷：
（一）販賣第一級毒品海洛因部分：
   1、販賣予丙○○部分：
    (1)證人丙○○於94年11月21日偵查中證述：我現在毒癮沒有
      發作，我的綽號是「瘦仔」，我曾向辛○○、丁○○買海
      洛因。約94年9月份，我第1次向辛○○購買海洛因500元
      ，我都使用公共電話與辛○○聯絡，都是辛○○接的，由
      他太太丁○○騎機車拿海洛因給我，錢也是交給丁○○。
      於94年10月10日7時46分42秒，00-0000000號與000000000
      0號電話之通訊監察譯文是我與辛○○在對話，內容說：
      「要還你1,000」是要買海洛因1,000元，之後我們約在宜
      蘭火車站統一超商，由丁○○拿來給我，這1次是買1,000
      元。於94年10月16日7時12分45秒，00-000000號與000000
      0000號電話之通訊監察譯文是我與辛○○在對話，通話內
      容：「鳳梨拿10粒」就是買海洛因1,000元，之後我們約
      在宜蘭縣員山鄉公所，海洛因是丁○○拿來給我。於94年
      10月22日9時55分7秒及10時1分28秒，00-0000000號與000
      0000000號電話之通訊監察譯文是我與辛○○在對話，通
      話內容：「500」就是拿海洛因500元，我們約在宜蘭市夢
      家鄉招牌那裡，也是丁○○拿來給我，我記得這次應該是
      最後1次買海洛因等語（見他卷第74頁至第75頁）；於95
      年3月15日本院審理中證述：我認識丁○○，我之前說辛○○的太太是指丁○○。我有和辛○○約在宜蘭縣員山鄉
      公所交易海洛因，我打電話給辛○○約在那裡。我也有和
      辛○○約在宜蘭市新店橋夢家鄉。於94年10月10日7時46
      分42秒，我有約在宜蘭火車站的7-11超商，通訊監察譯文
      中要還我1,000是要買1,000元的海洛因1包。我的綽號叫
      做「瘦仔」等語（見本院卷一第172頁至第175頁）。
    (2)佐以下列通訊監察譯文：
    於94年10月10日7時46分42秒，證人丙○○以00-0000000
      號電話，撥打被告辛○○所有之行動電話門號0000000000
      號，通話內容為：
      「丙○○：我瘦仔。
        辛○○：安怎？
        丙○○：要還你1,000啦。
        辛○○：宜蘭火車站7-11好嗎？
        丙○○：好馬上到。」
    於94年10月16日7時12分45秒，證人丙○○以00-0000000
      號電話，撥打被告辛○○所有之行動電話門號0000000000
      號，通話內容為：
      「辛○○：喂？
        丙○○：喂鳳梨拿10粒。
        辛○○：好阿。
        丙○○：在哪裡等？
        辛○○：員山鄉公所。
        丙○○：我差不多5分鐘到。
        辛○○：你誰？
        丙○○：我瘦仔。」
    於94年10月22日9時55分7秒，證人丙○○以00-0000000號
      電話，撥打被告辛○○所有之行動電話門號0000000000號
      ，通話內容為：
      「丙○○：我瘦仔我人在文化中心這邊500拜託一下。
        辛○○：你過來新店夢家鄉。
        丙○○：我馬上到。」
      嗣於94年10月22日10時1分28秒，證人丙○○以00-000000
      0號電話，撥打被告辛○○所有之行動電話門號000000000
      0號，通話內容為：
      「丙○○：我在新店橋這邊怎麼沒有夢家鄉。
        辛○○：新店橋再過來往龍潭這邊右手邊有1間夢家鄉
                。
        丙○○：喔灣去龍潭那邊。
        辛○○：對啦。
        丙○○：我馬上到。」
      此有臺灣宜蘭地方法院檢察署通訊監察書2份、通訊監察
      譯文1份在卷足憑（見偵卷第89頁至第94頁；他卷第71頁
       ），可證證人丙○○前述連續於上開時、地，以上開方
      式聯絡被告辛○○購買海洛因，再由被告丁○○至上開地
      點，以上開價格，販賣海洛因予伊3次乙節，係屬實在。
    (3)且被告辛○○於94年11月23日偵查中供證：丙○○綽號「
      瘦猴仔」。於94年10月16日7時12分，0000000000與00-00
      00000電話之通訊監察譯文是我與丙○○對話，「鳳梨10
      粒」是指海洛因1,000元。於94年10月10日7時46分，0000
      000000與00-0000000電話之通訊監察譯文，也是我們的對
      話，「500元」是要海洛因500元等語（見他卷第218頁至
      第219頁）。佐以被告丁○○於94年12月19日本院訊問時
      供承：我有拿海洛因給丙○○1、2次等語（見本院卷一第
      25頁至第26頁）。復有扣案之攪拌器1台、夾鏈袋67個可
      資佐憑。益證證人丙○○前述於上開時、地，以上開方式
      聯絡被告辛○○購買海洛因，再由被告丁○○至上開地點
      ，以上開價格，販賣海洛因予伊3次乙節，係屬實在。
    (4)綜上證據，可證於：94年10月10日7時46分42秒，證人
      丙○○以00-0000000號電話，撥打被告辛○○所有之行動
      電話門號0000000000號，與被告辛○○聯絡購買海洛因事
      宜，嗣由被告丁○○至宜蘭火車站7-11超商，以1,000元
      價格，販賣數量不詳之海洛因予證人丙○○；於94年10
      月16日7時12分45秒，證人丙○○以00-0000000號電話，
      撥打被告辛○○所有之行動電話門號0000000000號，與被
      告辛○○購買海洛因事宜，嗣由被告丁○○至宜蘭員山鄉
      公所，以1,000元價格，販賣數量不詳之海洛因予證人丙○○；於94年10月22日9時55分7秒，證人丙○○以00-0
      000000號電話，撥打被告辛○○所有之行動電話門號0000
      000000號，與辛○○聯絡購買海洛因事宜，嗣於94年10月
      22日10時1分28秒許，由被告丁○○至宜蘭市新店橋夢家
      鄉招牌處，以500元價格，販賣數量不詳之海洛因予證人
      丙○○，總共販賣所得2,500元。
    (5)至於證人丙○○於95年3月15日本院審理中證述：94年9月
      至10月間，我有委託辛○○去宜蘭縣羅東鎮東一戲院買2
      、3次海洛因，都是我們一起開車去拿，我在車上等辛○○下車拿給我，我都是打行動電話給辛○○。丁○○沒有
      拿過海洛因給我，拿海洛因給我的女子我不認識，偵查中
      我毒癮發作記不清楚，我和很多人買，剛被查獲時頭昏昏
      ，剛吃藥頭腦不清楚，我看到1個女的，以為是他們夫婦
      。偵查時我吸毒10幾天沒有睡，精神狀況不好，毒癮沒有
      發作，毒癮7天就退了。我會在偵查中說都是丁○○拿給
      我的，是因為接觸很多，一般都是女生送給我的，不是丁○○。至於在偵查中不止1次說是丁○○拿給我是因為我
      接觸過很多個，多半是夫妻檔等語（見本院卷一第172頁
      至第174頁）。惟證人丙○○既認識被告丁○○，則就是
      否被告丁○○交付海洛因予伊，並收取價金乙節，當無誤
      認之虞，況於偵查中證人丙○○尚明確證述與被告2人購
      買海洛因聯絡方式、通話內容代號意義、交易價額及過程
      ，顯見證人丙○○應訊時神智清晰，故其於本院始以精神
      不佳等為由翻異前詞，顯係事後迴護被告丁○○之詞，不
      足採信。
   2、販賣予癸○○部分：
    (1)證人癸○○於94年11月22日偵查中證述：我認識檢察官所
      提示照片中之辛○○、丁○○，男的叫「阿文」，女的我
      不知道她叫什麼名字，他們2人我都看過，2人都在一起。
      我自94年5月間至94年10月間，曾向照片中的男子買海洛
      因4、5次，每次1,000元，我都是以我所有行動電話門號
      0000000000電話，撥給他0958的行動電話，後6碼我忘記
      了，我每次打去都是「阿文」親自接的，我自稱「小蟲」
      ，約定交易地點有宜蘭市文化中心及育才國小，大部分都
      是「阿文」拿海洛因給我，我交1,000元給他，其中有1次
      是「阿文」的小弟拿到宜蘭市文化中心給我，我不知道他
      的名字，有1次是照片中的女子拿到宜蘭火車站附近光復
      路上的統一超商給我。於94年10月22日9時3分、9時16分
      ，行動電話門號0000000000號與0000000000號之通訊監察
      譯文，這2通都是我和「阿文」在談論交易毒品的事，第1
      通是我要向他買1,000元的海洛因，「秤1斤」是指要1斤
      的茶葉，這是我們的密語，就是1,000元的海洛因，第2通
      是「阿文」叫他小弟送來毒品，我們有交易成功等語（見
      他卷第102頁）；於95年3月1日本院審理中證述：我有使
      用行動電話門號0000000000號與辛○○聯絡，我們是朋友
      。於94年10月22日我有向辛○○買海洛因，結果辛○○叫
      小弟拿來，我確實向辛○○購買海洛因4、5次，每次1,
      000元。警詢時警察有給我看1張照片，就是我講的那個女
      的。我打電話給辛○○購買海洛因時，都是男子接聽電話
      ，但便利商店那次是女生送的，其中有1次宜蘭市文化中
      心也不是辛○○送的，其餘都是辛○○送的，這4次交易
      都有完成，一手交錢一手交貨等語（見本院卷一第132頁
      至第137頁）。
    (2)佐以下列通訊監察譯文：
      於94年10月22日9時3分33秒，證人癸○○以行動電話門號
      0000000000號，撥打被告辛○○所有之行動電話門號0000
      000000號，通話內容為：
      「癸○○：喂鬥鎮的小蟲。
        辛○○：你怎麼知道我的手機？
        癸○○：文東我舅舅。
        辛○○：文東阿。
        癸○○：我找你找的要命。
        辛○○：安ㄋ？
        癸○○：一樣阿，秤1斤阿。
        辛○○：好阿。
        癸○○：在哪裡？
        辛○○：文化中心。」
      嗣於94年10月22日9時16分9秒，證人癸○○以行動電話門
      號0000000000號，撥打辛○○所有之行動電話門號000000
      0000號，通話內容為：
      「癸○○：我到了。
        辛○○：我也到了。
        癸○○：我開1台銀色西VL。
        辛○○：我也到了，我叫1個小弟穿短褲騎1台5OCC。」
      此有臺灣宜蘭地方法院檢察署通訊監察書、通訊監察譯文
      各1份在卷足憑（見偵卷第92頁至第94頁；他卷第101頁）
      ，觀之上開通話內容：「癸○○：一樣阿，秤1斤阿。辛○○：好阿。癸○○：在哪裡？辛○○：文化中心。」，
      顯見證人癸○○並非首次向被告辛○○購買海洛因甚明，
      況證人癸○○就與被告辛○○聯絡購買海洛因之方式、次
      數、金額、交易地點及過程，於偵查及本院審理中證述一
      致，而證人癸○○與辛○○聯絡購買海洛因之次數為4、5
      次，本院認應以4次較有利於被告。復佐以臺灣宜蘭地方
      法院檢察署係自94年8月19日始監聽行動電話門號0000000
      000號，再參以被告辛○○於94年11月23日偵查中供證：
      癸○○跟我買過海洛因，癸○○於偵查中之證詞，除了他
      說我賣到10月及丁○○曾經拿毒品給他外，其餘我沒有意
      見等語（見他卷第219頁），可見證人癸○○除於上開94
      年10月22日，以1,000元價格，向被告辛○○聯絡購買海
      洛因1次外，尚於94年5月至94年8月18日間，向被告辛○○聯絡購買海洛因3次，且均完成交易。可證證人癸○○
      前述連續於上開時間，與被告辛○○聯絡購買海洛因事宜
      ，嗣於上開地點，分別由被告辛○○、丁○○及姓名年籍
      不詳之成年男子，各以1,000元價格，販賣海洛因予伊4次
      乙節，係屬真實。
    (3)綜上證據，可證於：94年5月間至94年8月18日間，證人
      癸○○先後以行動電話門號0000000000電話，撥打被告辛○○所有之行動電話門號0000000000，聯絡購買海洛因事
      宜3次，由被告辛○○至宜蘭市文化中心、育才國小，各
      以1,000元價格，販賣數量不詳之海洛因予證人癸○○2次
      ，另推由被告丁○○至宜蘭市○○路某統一超商，以1,00
      0元價格，販賣數量不詳之海洛因予癸○○1次；於94年
      10月22日9時3分33秒，證人癸○○以行動電話門號000000
      0000號，撥打被告辛○○所有之行動電話門號0000000000
      號，與被告辛○○聯絡購買海洛因事宜，嗣於94年10月22
      日9時16分9秒許，由姓名年籍不詳之成年男子，至宜蘭市
      文化中心，以1,000元價格，販賣數量不詳之海洛因予證
      人癸○○1次，總共販賣所得4,000元。
    (4)至於證人癸○○於95年3月1日本院審理中證述：我沒有於
      電話中談論買賣毒品。我不認識丁○○。當時檢察官提示
      照片供我指認照片上女的，我不認識。通訊監察譯文內容
      「一樣阿，秤1斤阿」我是買茶葉。丁○○沒有送海洛因
      給我，我在警察局時照片模糊看不清楚，不能確定是否為
      丁○○，我就簽名等語（見本院卷一第133頁至第135頁）
      。惟證人癸○○於偵查中已明確證述認識丁○○，僅係不
      知真實姓名，況其亦指認被告丁○○曾交付海洛因予伊1
      次，此有指認照片1幀在卷可參（見警卷第39頁），觀之
      該照片雖係黑白，惟影像仍相當清晰，顯無誤認之虞，故
      證人癸○○此部分證詞，顯係事後迴護被告丁○○之詞，
      不足採信。
   3、販賣予證人己○○部分：
    (1)證人己○○於94年11月22日偵查中證述：檢察官所提示辛○○、丁○○照片，男的認識，我叫他「阿文」，女的不
      認識。行動電話門號0000000000號是我太太申請，但都是
      我在使用，我從93年9月使用到94年8月。我向「阿文」買
      過海洛因2次，是94年8月，我以行動電話門號0000000000
      號撥給「阿文」的行動電話，接電話的人都是「阿文」，
      我1次買500元，1次買1,000元，交易地點1次在宜蘭市○○路巴黎大道社區8樓，1次在宜蘭縣員山鄉公所對面，2
      次拿海洛因來的人都是「阿文」，我都是當場給他錢。於
      94年8月25日16時38分，行動電話門號0000000000號與000
      0000000號通訊監察譯文是我和「阿文」的對話內容，「
      阿三」是我的外號，「500元」是我要向他買500元的海洛
      因，「8樓」，就是宜蘭市○○路巴黎大道社區8樓，這1
      次我有向「阿文」買500元海洛因，而且交易成功。於94
      年8月27日14時9分，行動電話門號0000000000號與000000
      0000號通訊監察譯文是我和「阿文」交易毒品內容，「茶
      米1,000」是指我要向他買1,000元海洛因，「員山公園」
      就是宜蘭縣員山鄉公所對面，這次也有交易成功，於94年
      8月27日4時10分、13分通訊監察譯文內容是我和「阿文」
      在確認交易海洛因的地點等語（見他卷第114頁至第115頁
      ）；於95年3月15日本院審理中證述：我與辛○○是朋友
      ，我在偵查中所述向「阿文」購買2次海洛因之時間、地
      點、價格屬實，交易對象是辛○○，500元、1,000元都是
      1包等語（見本院卷第184頁、第186頁至第187頁）。
    (2)佐以下列通訊監察譯文：
    於94年8月25日16時38分，證人己○○以行動電話門號000
      0000000號，撥打被告辛○○所有之行動電話門號0000000
      000號，通話內容為：
      「己○○：在那？
        辛○○：你誰？
        己○○：我阿三，可以進去嗎？
        辛○○：可以。
        己○○：500元。
        辛○○：8樓。」
     於94年8月27日14時9分12秒，證人己○○以行動電話門
       號0000000000號，撥打被告辛○○所有之行動電話門號
       0000000000號，通話內容為：
       「辛○○：你誰？
         己○○：我阿三，在那？
         辛○○：員山公園。
         己○○：我馬上到喔。
         辛○○：要還多少？
         己○○：茶米1千，弄好一點喔。
         辛○○：好。」
       又於94年8月27日14時10分41秒許，被告辛○○以所有行
       動電話門號0000000000號，撥打證人己○○持用之行動
       電話門號0000000000號，通話內容為：
       「辛○○：我跟你說你開到鄉公所對面這條路進來。
         己○○：我騎機車。」
       嗣於94年8月27日14時13分31秒，證人己○○以行動電話
       門號0000000000號，撥打被告辛○○所有之行動電話門
       號0000000000號，通話內容為：
       「己○○：你在哪？
         辛○○：你騎到鄉公所對面這條路進來。
         己○○：我進來ㄌ阿。」
       此有臺灣宜蘭地方法院檢察署通訊監察書、通訊監察譯
       文各1份在卷足憑（見偵卷第86頁至第87頁；他卷第112
       頁），且被告辛○○於本院亦坦承上開販賣海洛因予證
       人己○○之事實（見本院卷一第57頁），復有扣案之攪
       拌器1台、夾鏈袋67個可資佐憑。可證證人己○○前述連
       續於上開時間，與被告辛○○聯絡購買海洛因事宜，嗣
       於上開地點，由被告辛○○以上開價格，販賣海洛因予
       伊2次乙節，係屬真實。
     (3)綜上證據，可證於：94年8月25日16時38分，證人己○○以行動電話門號0000000000號，撥打被告辛○○所有
       之行動電話門號0000000000號，與被告辛○○聯絡購買
       海洛因事宜，嗣被告辛○○在宜蘭縣宜蘭市○○路巴黎
       大道社區8樓，以500元價格，販賣海洛因1包予證人己○○；94年8月27日14時9分12秒，證人己○○以行動電
       話門號000 00 00000號，撥打被告辛○○所有之行動電
       話門號0000000000號，與被告辛○○聯絡購買海洛因事
       宜，嗣於94年8月27日14時13分31秒許，被告辛○○至宜
       蘭縣員山鄉公所對面之員山公園，以1,000元價格，販賣
       海洛因1包予證人己○○，總共販賣所得1,500元。
     (4)至於證人己○○於94年3月15日本院審理中證述：我的外
       號叫「阿忠」，「阿三」不是我。我與辛○○是朋友，
       我都叫他「阿麒」，94年8月間我打電話給他不是要買海
       洛因，是拜託他去拿。我沒有叫辛○○「阿文」，我不
       是向辛○○買海洛因，是叫他去拿4次，只有2次成功，
       辛○○拿給我，我就交錢給他，每次1,000元等語（見本
       院卷一第184頁至第186頁）。核與上開事實不符，自不
       足採。
    4、販賣予乙○○、庚○○部分：
     (1)證人證人乙○○於94年11月22日偵查中證述：檢察官所
       提示辛○○、丁○○照片，男的我知道他叫「阿文」，
       女的我沒看過。「阿文」是庚○○在94年10月間介紹給
       我認識。我的外號是「世鵬」，我自己不曾向「阿文」
       買過海洛因，但在94年10月12日，庚○○借我行動電話
       門號0000000000電話撥給「阿文」買海洛因1,700元，錢
       是我和庚○○共同出資，我出資1,000元，都是庚○○和
       「阿文」聯絡，我和庚○○騎車到宜蘭市○○街第一肉
       羹和「阿文」交易，是庚○○下車和他交易，庚○○後
       來有拿海洛因回來，我們一起施用，同1天施用後，我覺
       得海洛因不純，我就回撥給「阿文」說他的東西不純。
       於94年10月12日6時20分，行動電話門號0000000000號與
       0000000000號通訊監察譯文，內容是庚○○和「阿文」
       聯絡，我聽庚○○自稱「阿水」，他們約在第一肉羹。
       於94年10月12日11時23、24分，行動電話門號0000000
       000號與0000000000號通訊監察譯文，內容是庚○○向「
       阿文」所買的海洛因後，我覺得品質不佳，「攏沒效」
       是指毒品藥效不強，「啼」是指毒癮發作。於94年10月
       15日6時10分，行動電話門號0000000000號與0000000000
       號通訊監察譯文，內容是庚○○借我的電話使用等語（
       見他字卷第126頁至第127號）；於95年3月22日本院審理
       中證述：我有和庚○○到宜蘭市第一肉羹買過海洛因，
       我在偵查中所述實在。肉羹店那1次，我出資1,000元，
       其餘是庚○○出的，1,700元買1包海洛因。通訊監察譯
       文內容「攏沒效」是指毒品藥效不強，因為使用沒有效
       果，我用電話重播，我說使用沒有效，要補給我毒品，
       結果沒有拿等語（見本院卷一第229頁至第233頁）。
     (2)佐以證人庚○○於94年11月22日偵查中證述：我總共借
       過乙○○行動電話打給「棺材」買海洛因2次，就是通訊
       監察譯文的2次，時間都是在94年10月間。第1次接電話
       的人是「棺材」本人，第2次是1個女的，我稱呼她「阿
       嫂」，1次買1,700元是我和乙○○共同出資，我和乙○○一起到交易地點，我自己去拿海洛因，2次交易地點都
       是在宜蘭市國賓飯店附近的第一肉羹附近，1次是「棺材
       」親自拿海洛因給我，1次是1個我不認識的男子拿給我
       的。於94年10月12日6時20分、10月15日6時10分、6時15
       分，行動電話0000000000號與0000000000號通話，10月l
       2日那1通，我叫「棺材」為「阿文」，我自稱「阿水」
       ，「17」是我要向他買1,700元的海洛因，10月15日那2
       通，是我和「阿嫂」的通話內容，「梨子」是指海洛因
       ，「20斤」是指我要向她拿2,000元海洛因的量。2次都
       有交易成功，1次是「棺材」拿來，1次是不詳姓名男子
       拿來的等語（見他卷第127頁）；於95年3月15日本院審
       理中證述：我自稱「阿水」，稱辛○○為「阿文」，因
       為小時候就這樣子叫。94年10月15日6時10分25秒，我打
       這通電話也是要拿海洛因，「梨子」是指海洛因，「20
       斤」是指我身上有2,000元，這通是女生的聲音，我就叫
       嫂嫂。1,700和2,000元數量都是1包裝等語（見本院卷一
       第181頁至第183頁）。
     (3)且觀之下列通訊監察譯文：
     於94年10月12日6時20分8秒，證人庚○○持用乙○○所
       有行動電話門號0000000000號，撥打被告辛○○所有之
       行動電話門號0000000000號，通話內容為：
       「辛○○：喂。
         庚○○：阿文喔阿水有方便嗎？
         辛○○：有阿。
         庚○○：在哪？
         辛○○：一樣阿。
         庚○○：我差不多3分鐘到總共17。
         辛○○：17喔。
         庚○○：看多一點喔。
         辛○○：好啦。
         庚○○：我3分鐘到。」
       而於94年10月12日11時23分4秒，證人乙○○以行動電話
       門號0000000000號，撥打被告辛○○所有之行動電話門
       號0000000000號，由被告丁○○接聽，通話內容為：
       「丁○○：喂。
         乙○○：阿文喔？
         丁○○：等一下。
         辛○○：喂。
         乙○○：阿文喔？
         辛○○：是，你誰？
         乙○○：世鵬啦，早上那請一下。」
       嗣於94年10月12日11時24分2秒，證人乙○○以行動電話
       門號0000000000號，撥打至被告辛○○所有之行動電話
       門號0000000000號，通話內容為：
       「乙○○：1餐請一下。
         辛○○：不好意思沒辦法。
         乙○○：攏沒效。
         辛○○：你隨便說說。
         乙○○：真的現在就再啼。
         辛○○：電話中不要提這個。」
     於94年10月15日6時10分25秒，證人庚○○持用乙○○所
       有行動電話門號0000000000號，撥打至被告辛○○所有
       之行動電話門號0000000000號，由被告丁○○接聽，通
       話內容為：
       「丁○○：喂。
         庚○○：喂阿嫂喔？
         丁○○：你誰？
         庚○○：阿水，有梨子嗎？
         丁○○：有。
         庚○○：甘之前那種？
         丁○○：差不多。
         庚○○：阿好嗎？
         丁○○：有阿。
         庚○○：確定？
         丁○○：當然確定。
         庚○○：好朋友要的。
         丁○○：有啦！有確定。
         庚○○：如果好多拿一點。
         丁○○：你要幾斤？
         庚○○：不然先拿20斤，如果很好的話我再多拿。
         丁○○：好阿你先拿20斤你過來第一肉羹。
         庚○○：我1分馬上到。」
       嗣於94年10月15日6時15分42秒，證人庚○○持用乙○○
       所有行動電話門號0000000000號，撥打至辛○○所有之
       行動電話門號0000000000號，由被告丁○○接聽，通話
       內容為：
       「乙○○：喂，阿嫂我人在樓下。
         丁○○：好。」
       此有臺灣宜蘭地方法院檢察署通訊監察書、通訊監察譯
       文各1份在卷足憑（見偵卷第89頁至第91頁；他卷第112
       頁），且被告辛○○於偵查、本院亦坦承上開販賣海洛
       因之事實（見他字卷第220頁至第221頁；本院卷一第57
       頁），復有扣案之攪拌器1台、夾鏈袋67個可資佐憑。足
       證證人乙○○、庚○○前述於上開時間，由庚○○持用
       乙○○行動電話與被告辛○○聯絡購買海洛因事宜，嗣
       於上開地點，由被告辛○○以1,700元價格，販賣海洛因
       予渠等2人1次乙節，係屬真實；而證人庚○○前述於上
       開時間，持用乙○○行動電話與被告丁○○聯絡購買海
       洛因事宜，嗣於上開地點，由1名姓名年籍不詳之成年男
       子以2,00元價格，販賣海洛因予伊1次乙節，係屬真實。
     (4)綜上證據，可證於：94年10月12日6時20分8秒，證人
       庚○○持用乙○○所有行動電話門號0000000000號，撥
       打被告辛○○所有之行動電話門號0000000000號，與被
       告辛○○聯絡購買海洛因事宜，嗣由被告辛○○至宜蘭
       市國賓飯店附近之第一肉羹，以1,700元價格，販賣海洛
       因1包予庚○○、乙○○；於94年10月15日6時10分25
       秒，庚○○持用乙○○所有行動電話門號0000000000號
       ，撥打至被告辛○○所有之行動電話門號0000000000號
       ，由被告丁○○接聽，雙方並聯絡購買海洛因事宜，嗣
       於94年10月15日6時15分42秒許，由1名不詳姓名年籍之
       成年男子，以2,000元價格，販賣海洛因1包予庚○○，
       總共販賣所得共3,700元。
     (5)至於證人乙○○於95年3月22日本院審理中證述：我沒有
       向在場被告2人買過毒品，我不認識丁○○也沒有通過電
       話。我有和庚○○到宜蘭市第一肉羹買過海洛因，我不
       曉得這次是向誰買毒品，我沒有出錢等語（見本院卷一
       第229頁至第231頁）。證人乙○○此部分證詞，核與上
       開事實不符，不足採信。
     (6)另證人庚○○於95年3月15日本院審理中證述：我沒有向
       辛○○購買過海洛因，我有叫他幫忙，有和他一起去買
       。我於偵查中證述向辛○○買過2次海洛因，我是有打過
       2次電話約在宜蘭市第一肉羹店，一起去買，回來時在那
       店附近分手。我和辛○○很早就認識，我們一起出錢，
       辛○○去拿，在車上分一分等語（見本院卷第179頁至第
       183頁）。證人庚○○此部分證詞，核與上開事實不符，
       不足採信。
    5、販賣予戊○○部分：
     (1)證人戊○○於94年11月22日偵查中證述：我現在毒癮沒
       有發作，我意識很清楚，檢察官所提示辛○○、丁○○
       照片，男的是辛○○，外號叫「棺材麒」、「阿文」，
       女的不曉得叫什麼秋萍，是辛○○的太太。行動電話門
       號0000000000大部分是我所使用。於94年7月、8月間，
       我曾經向照片中的辛○○、丁○○買過海洛因，他們2人
       住在我宜蘭縣員山鄉○○路314巷16號住處1個多月，在
       這期間我總共向他們2人買海洛因20、30次，每次1,000
       元，辛○○、丁○○都有交給我海洛因過，我買海洛因
       的價金交給辛○○或丁○○任何1個人都可以。於94年10
       月22日8時50分、8時53分、9時34分，行動電話門號0000
       000000號與0000000000號通訊監察譯文內容是我講的，
       這3通都是我和辛○○的對話內容，當時辛○○和丁○○
       已經沒有住在宜蘭縣員山鄉○○路314巷16號，94年10月
       22日8時50分那1通，我們是在聯絡交易海洛因，我要向
       他買1,000元，最後約在宜蘭市○○路文化中心附近靠近
       巨人電玩店附近。94年10月22日9時34分那1通，是我施
       用完8時50分所買的海洛因後，覺得加太多的葡萄糖，效
       果不佳，打電話跟他抱怨等語（見他卷第142頁至第143
       頁）；於95年5月15日本院審理中證述：辛○○和丁○○
       有住過宜蘭縣員山鄉○○路314巷16號。我有說通訊監察
       譯文之通話內容等語（見本院卷二第92頁至第95頁）。
     (2)佐以下列通訊監察譯文：
       於94年10月22日8時50分42秒，證人戊○○以行動電話門
       號0000000000號，撥打被告辛○○所有之行動電話門號0
       000000000號，通話內容為：
       「戊○○：我誰的太太你知道嗎？
         辛○○：我知道。
         戊○○：有嗎？要哪裡找你？
         辛○○：有啦！農校。
         戊○○：農校哪裡？
         辛○○：文化中心啦！
         戊○○：文化中心哪裡？
         辛○○：我跟你講涼亭那裡。
         戊○○：是靠巨人電玩店那邊嗎？
         辛○○：對。
         戊○○：我差不多2分鐘到。
         辛○○：阿你足嗎？
         戊○○：有啦！用好一點。
         辛○○：好。」
       嗣於94年10月22日8時53分45許，證人戊○○以行動電話
       門號0000000000號，撥打至被告辛○○所有之行動電話
       門號0000000000號，通話內容為：
       「戊○○：我到了。
         辛○○：好啦！」
       而於94年10月22日9時34分10秒，證人戊○○以行動電話
       門號0000000000號，撥打被告辛○○所有之行動電話門
       號0000000000號，通話內容為：
       「戊○○：喂！都沒有味道，我自己1個人都沒味道。
         辛○○：怎麼會這樣？
         戊○○：真的都沒有味道，糖放很多。
         辛○○：阿電話中不要講這個。
         戊○○：好啦我是跟你講一下。
         辛○○：好啦。」
       此有臺灣宜蘭地方法院檢察署通訊監察書、通訊監察譯
       文各1份在卷足憑（見偵卷第92頁至第93頁；他卷第141
       頁）。且被告辛○○於94年11月23日偵查、95年1月17日
       本院準備程序中亦坦承伊有於94年7月、8月，在宜蘭縣
       員山鄉○○路314巷16號販賣海洛因予證人戊○○之事實
       （見他字卷第221頁；本院卷一第57頁）。參以被告丁○○於94年11月23日偵查、94年12月19日本院訊問時供證
       ：於94年7月、8月，我和辛○○住在宜蘭縣員山鄉○○
       路314巷16號戊○○住處，戊○○每天跟我和辛○○要海
       洛因，每天都給她一點點等語（見他字卷第207頁至第20
       8頁；本院卷一第26頁至第27頁）。復有扣案之攪拌器1
       台、夾鏈袋67個可資佐憑。足證證人戊○○前述於94年7
       月、8月間，在宜蘭縣員山鄉○○路314巷16號，向被告
       辛○○、丁○○，以1,000元價格，購買數量不詳之海洛
       因20、30次；於94年10月22日8時50分42秒，以行動電話
       與被告辛○○聯絡購買海洛因事宜，嗣於94年10月22日8
       時53分45許，由被告辛○○至宜蘭市文化中心附近之巨
       人電動玩具店旁，以1,000元價格，販賣數量不詳之海洛
       因予伊乙節，係屬真實。至於證人戊○○證述被告2人販
       賣海洛因予伊之次數為20、30次部分，本院認以20次計
       算，較有利於被告2人。
     (3)綜上證據，可證於：於94年7月、8月間，被告2人有在
       宜蘭縣員山鄉○○路314巷16號，以1,000元價格，販賣
       數量不詳之海洛因20次予證人戊○○；94年10月22日8
       時50分42秒，證人戊○○以行動電話門號0000000000號
       ，撥打被告辛○○所有之行動電話門號0000000000號，
       與被告辛○○聯絡購買海洛因事宜，嗣於94年10月22日8
       時53分45許，由被告辛○○至宜蘭市文化中心附近之巨
       人電動玩具店旁，以1,000元價格，販賣數量不詳之海洛
       因予戊○○，販賣所得共21,000元。
     (4)至於證人戊○○於95年5月15日本院審理中證述：我施用
       海洛因來源是我拜託辛○○跟我一起去買，我沒有向丁○○購買過海洛因，丁○○也沒有交給我海洛因。我於
       94年11月22日偵查中所述是警察寫的警詢筆錄，我被抓
       時警察就叫我要照著警詢筆錄這樣講，當時我有吃戒藥
       ，人有點神智不清、不舒服，想要早點走等語（見本院
       卷二第92頁至第93頁）。惟證人戊○○於偵查中已向檢
       察官明確表明意識清楚，沒有毒癮發作，且就如何向被
       告購買海洛因之細節供述明確，則其於本院始以偵查中
       神智不清等語翻異前詞，顯係事後迴護被告2人之詞，不
       足採信。
    6、販賣予子○○部分：
     (1)證人子○○於94年11月22日偵查中證述：我現在沒有毒
       癮發作，意識很清楚。檢察官所提示辛○○、丁○○照
       片，男的是「棺材麒」，女的我不認識。行動電話門號
       0000000000是我所使用的電話，我從94年2月用到現在，
       行動電話門號0000000000不是我的電話，是黃安全的電
       話，我和他會互相使用對方的電話。我有向辛○○買過
       海洛因，我用我自己或黃安全上開行動電話，撥給辛○○行動電話門號0000000000號聯絡購買海洛因，總共買
       過7、8次，每次1,000元，接電話的人都是他，我們交易
       地點都約在宜蘭縣員山鄉公所，都是他本人來交易的。
       94年9月4日22時6分，行動電話門號0000000000號與0000
       000000通訊監察譯文是我使用黃安全的電話與「棺材麒
       」對話，一開始是女的跟我講，我不知道是誰，後來是
       「棺材麒」跟我講的，我們是在聯絡交易海洛因，我要
       向他買20,000元的海洛因，但這次沒有交易成功，「1
       ：1」是指我要向他拿純度較高的海洛因不要加糖的，「
       我和安全2人」是指只有我和黃安全2人等語（見他字卷
       第156-1頁）。
     (2)佐以下列通訊監察譯文：
       於94年9月4日22時6分27秒，證人子○○持用黃安全所有
       有行動電話門號0000000000號，撥打被告辛○○所有之
       行動電話門號0000000000號，由被告丁○○接聽，通話
       內容為：
       「丁○○：喂？
         子○○：喂？我小賴，叫阿棋一下。
         丁○○：你等一下。
         辛○○：喂？
         子○○：我問你喔，你有辦法幫我調1：1的嗎？
         辛○○：現在嗎？
         子○○：對。
         辛○○：你和誰呀？
         子○○：我和安全2人而已。
         辛○○：要拿1：1的喔，有啊，你要多少啊？你身上
                 有多少錢阿？
         子○○：2萬啦！
         辛○○：好啦。
         子○○：馬上打給我喔。
         辛○○：好啦。」
       此有臺灣宜蘭地方法院檢察署通訊監察書、通訊監察譯
       文各1份在卷足憑（見偵卷第86頁至第88頁；他卷第141
       頁）。觀之上開通訊監察譯文內容，證人子○○與被告
       辛○○彼此就購買海洛因術語知之甚詳，且購買金額高
       達20,000元，顯見證人子○○確曾向被告辛○○購買海
       洛因。參以被告辛○○於94年11月23日偵查中供證：我
       曾經販賣子○○海洛因1、2次，但時間我忘了。94年9月
       4日22時6分，行動電話門號0000000000號與0000000000
       號之通訊監察譯文，內容是我與子○○對話，是我向別
       人調海洛因給他，「1比1」是指品質比較好的海洛因。
       「2萬」是指他要20,000元的海洛因，但我們沒有交易成
       功等語（見他卷第第221頁）。復有扣案之攪拌器1台、
       夾鏈袋67個可資佐憑。足證證人子○○前述曾向被告辛○○購買海洛因，並由被告辛○○至宜蘭縣員山鄉公所
       ，以1,000元價格，販賣海洛因予伊乙節，係屬真實，而
       其向被告辛○○購買海洛因之時間，應係行動電話門號
       0000000000號為警監聽即94年8月19日前某時，至於購買
       之次數本院認應以被告辛○○所供承之1次，較有利於被
       告。
     (3)綜上證據，可證於94年8月19日前某時，證人子○○以行
       動電話門號0000000000號或0000000000號，撥打被告辛○○所有之行動電話門號0000000000號，與被告辛○○
       聯絡購買海洛因之事宜，嗣由被告辛○○至宜蘭縣員山
       鄉公所，以1,000元價格，販賣數量不詳之海洛因予證人
       子○○1次，販賣所得1,000元。公訴人認此部分販賣次
       數為7、8次尚有未洽。
     (4)至於證人子○○於95年3月15日本院審理中證述：我沒有
       向辛○○買過海洛因，也沒有打電話給辛○○要海洛因
       。我在偵查中藥性發作，意識不清，頭昏昏的等語（見
       本院卷一第176頁至第178頁）。惟證人子○○於偵查中
       已向檢察官明確表明意識清楚，沒有毒癮發作，且就如
       何向被告辛○○購買海洛因之細節供述明確，則其於本
       院始以偵查中意識不清等語翻異前詞，顯係事後迴護被
       告辛○○之詞，不足採信。
    7、販賣予甲○○部分：
     (1)證人甲○○於94年11月22日偵查中證述：檢察官所提示
       辛○○、丁○○照片，男的我認識2、3個月，他以前自
       稱叫「阿明」或「阿文」，女的我不認識。行動電話門
       號0000000000都是我在使用。於94年9月15日18時43分、
       10月11日23時8分、10月12日6時45分，行動電話門號000
       0000000號與0000000000號之通訊監察譯文，在電話中我
       有時稱呼對方「阿明」、「阿文」、「阿麒」是因為我
       所稱的都是指剛剛提示照片中的男子，他親口告訴我叫
       「阿文」、「阿明」，之後有施用毒品的人告訴我他叫
       「阿麒」或「棺材麒」。我就試著在電話中叫他「阿麒
       」，他跟我說打錯了，我改口叫他「阿文」，他就繼續
       和我通話。我跟「阿文」買過海洛因5、6次，其中有3次
       是1次拿2,000元，其餘都是每次拿1,000元，時間是在94
       年9、10月間，我是用行動電話門號0000000000撥給上開
       電話，我打電話過去，和我聯絡交易海洛因有時是「阿
       文」，有時是他太太。我都是先拿毒品施用後，下次再
       聯絡給錢，其中1次我拿行動電話給他太太抵押，後來我
       有拿錢向他太太換回行動電話，另外有1次是1名不詳姓
       名男子向我收錢，其餘幾次都是「阿文」向我收錢。於
       94年10月11日23時8分，行動電話0000000000與00000000
       00之通訊監察譯文是我和「阿文」太太的對話，「要拿2
       」是我跟她講要拿2,000元的海洛因，同時因為我上次拿
       行動電話給他太太抵押海洛因的錢，我這次打算要跟她
       拿海洛因外，還要付上次所欠海洛因的錢，所以要他先
       生這次同時準備好要拿回我的行動電話。94年10月11日2
       3時13分、23時21分，行動電話門號0000000000號與0000
       000000號之通訊監察譯文，內容是我和「阿文」太太對
       話，我和她約在宜蘭縣員山郵局，「2,000」是指我這次
       要拿2,000元的海洛因，「我順便加1,000還你」是指我
       要拿1,000元給他們換回我抵押的行動電話，「品質用好
       一點」是指海洛因純度要高一點，最後拿海洛因給我的
       人是「阿文」。於94年10月12日6時45分、7時1分，行動
       電話門號0000000000號與0000000000號之通訊監察譯文
       中，6時45分那1通是「阿文」和我在講前1次交易的事，
       7時1分那1通是「阿文」要拿海洛因到宜蘭縣員山郵局給
       我，我和他太太在確認時間。於94年10月12日7時35分，
       行動電話門號0000000000與0000000000之通訊監察譯文
       是我和「阿文」太太的談話內容，「水果」是指海洛因
       ，「0.2」是指0.2公克，我向他反應賣給我的海洛因太
       貴了。於94年10月12日14時53分，行動電話門號0000000
       000號與0000000000之通訊監察譯文是我和「阿文」對話
       內容，「4千水果」是指要拿4,000元的海洛因。於94年1
       0月13日11時1分、13時40分、15時51分，行動電話門號0
       000000000號與0000000000號之通訊監察譯文，都是我和
       「阿文」的對話內容，11時1分那1通提到的「2,000」是
       指要和他要2,000元的海洛因，這1次有交易成功。15時5
       1分那1通「1,500」是指我只能拿1,500元給他，還欠500
       元等語（見他卷第181頁至第184頁）；於95年5月1日本
       院審理中證述：我於94年9、10月間施用海洛因，是向辛○○「阿騏」購買。我前後向辛○○購買海洛因約5、6
       次，是辛○○送海洛因給我，還有1個我不認識的男子。
       我打電話給辛○○，有時是他老婆接的。於94年10月11
       日23時8分15秒之通訊監察譯文是我與丁○○的通話內容
       。於94年10月12日7時35分37秒通訊監察譯文是我跟丁○○討論海洛因太貴的事，叫她跟辛○○反應。於94年10
       月11日23時13分29秒通訊監察譯文是我與丁○○通話內
       容，我與丁○○是在談論海洛因品質要好一點。我向辛○○購買海洛因，辛○○交付海洛因地點在宜蘭縣員山
       郵局等處，1,000元是1包，2,000元也是1包，0.2公克是
       1,000元的等語（見本院卷二第66頁至第71頁）。
     (2)佐以下列通訊監察譯文：
     於94年10月11日23時8分15秒，證人甲○○以行動電話門
       號0000000000號，撥打被告辛○○所有之行動電話門號0
       000000000號，由被告丁○○接聽，通話內容為：
       「甲○○：喂！找阿文。
         丁○○：你哪裡。
         甲○○：阿華。
         丁○○：他在睡ㄟ什麼事？
         甲○○：要還他錢。
         丁○○：你過來員山好嗎？
         甲○○：員山哪裡？
         丁○○：大城鬮佛祖廟。
         甲○○：大城鬮佛祖廟在哪裡？
         丁○○：你跟計程車司機說就知道。
         甲○○：我自己開車。
         丁○○：在大路邊。
         甲○○：坐計程車要多少錢？
         丁○○：你在哪裡？
         甲○○：在校舍路這邊。
         丁○○：校舍路到這邊150-170吧。
         甲○○：150-170！…要多花的，手機準備好，要拿2
                 。
         丁○○：好。」
       又於94年10月11日23時13分29秒，證人甲○○以行動電
       話門號0000000000號，撥打辛○○所有之行動電話門號
       0000000000號，由被告丁○○接聽，通話內容為：
       「甲○○：不然我們約在郵局2,000，我順便加1,000還
                 妳，我在郵局領1,000還妳。
         丁○○：你是阿華還是阿華仔？
         甲○○：阿華手機放在你那邊那個。
         丁○○：我知我知幾分鐘？
         甲○○：快到了差不多5-6分鐘，我們就約在那邊。
         丁○○：好。」
       嗣於94年10月11日23時21分3秒，甲○○以行動電話門號
       0000000000號，撥打辛○○所有之行動電話門號000000
       0000號，由被告丁○○接聽，通話內容為：
        「甲○○：我到了。
          丁○○：你再等我5分鐘。
          甲○○：再等5分鐘，阿手機要帶喔。
          丁○○：你說要多少？
          甲○○：2啦！
          丁○○：好好。
          甲○○：品質用好一點。」
      於94年10月12日6時45分31秒，證人甲○○以行動電話
        門號0000000000號，撥打被告辛○○所有之行動電話門
        號0000000000號，通話內容為：
        「辛○○：喂！
          甲○○：阿麒喔。
          辛○○：你打錯ㄌ。
          甲○○：阿文喔。
          辛○○：要幹嘛？
          甲○○：要拿錢還你。
          辛○○：過來昨天這邊。
          甲○○：什麼？
          辛○○：過來員山加油站，要多少？
          甲○○：要1,000，我昨天手機已經還你太太。
          辛○○：手機（丁○○在旁邊說我拿了）阿好我太太
          甲○○：我還她了我照說照走。
          辛○○：你1,000有還我太太嗎？
          甲○○：有阿！我還你太太。
          辛○○：安ㄋ你要2,000給我太太ㄟ。
          甲○○：什麼2,000？阿1,000還她就剛好阿。
          辛○○：阿你算要拿手機就對了。
          甲○○：我手機錢已經給她了，她忘記給我。
          辛○○：昨天錢甘有給你？（辛○○問丁○○），我
          甲○○：什麼多到給我？
          辛○○：昨天是3,000的份量（丁○○說昨天拿3000
          甲○○：什麼3,000？
          辛○○：那是3,000的東西。
          甲○○：半夜？
          辛○○：昨天半夜？（丁○○在旁邊回答是）。
          甲○○：我算拿2,000還她，再加1,000，3,000阿！
          辛○○：昨天那是3,000的東西。
          甲○○：什麼3,000，是2,000。
          辛○○：你馬好阿。
          甲○○：阿沒我會那麼快就要再跟你拿。
          辛○○：昨天那是3,000的東西，你不要跟我花這個
          甲○○：我不會跟你花這個。
          辛○○：好啦好啦。」
        再於94年10月12日7時1分24秒，證人甲○○以行動電話
        門號0000000000號，撥打被告辛○○所有之行動電話門
        號0000000000號，由被告丁○○接聽，通話內容為：
        「甲○○：喂？阿文喔我到郵局了。
          丁○○：喂？
          甲○○：喂？你跟他說我到郵局了。
          丁○○：喔好到了喔，我叫他馬上過去。」
        嗣於94年10月12日7時35分37秒，證人甲○○以行動電
        話門號0000000000號，撥打被告辛○○所有之行動電話
        門號0000000000號，由被告丁○○接聽，通話內容為：
        「甲○○：喂查母。
          丁○○：ㄟ。
          甲○○：阿你們那個水果太過了貴了含袋0.2才而已
          丁○○：現在都這樣。
          甲○○：貴的太離譜。
          丁○○：現在大部份都這樣。
          甲○○：如果3,000 ，3
          丁○○：這我不知道要問我先生喔，因為現在比較貴
          甲○○：1錢30,000我是知道，不過也沒這麼離譜l,0
          丁○○：這我不知道要問我先生。
          甲○○：你跟你先生反應一下。
          丁○○：好啦。」
      於94年10月12日14時53分21秒，證人甲○○以行動電話
        門號0000000000號，撥打被告辛○○所有之行動電話門
        號0000000000號，通話內容為：
        「甲○○：阿文阿。
          辛○○：ㄟ。
          甲○○：我一個朋友說要跟你拿4千水果。
          辛○○：現在不方便你過5分鐘再打。」
       又於94年10月12日15時11分19秒，被告辛○○以行動電
       話門號0000000000號，撥打證人甲○○所有之行動電話
       門號0000000000號，通話內容為：
        「辛○○：阿華喔你過來新店全家。
          甲○○：全家便利商店喔。
          辛○○：對。
          甲○○：好。」
       再於94年10月12日15時18分20秒，被告辛○○以行動電
       話門號0000000000號，撥打至證人甲○○所有之行動電
       話門號0000000000號，通話內容為：
       「辛○○：喂？
         甲○○：我到了。
         辛○○：我馬上到。
         甲○○：好。」
       嗣於94年10月12日15時19分40秒，被告辛○○以行動電話
       門號0000000000號，撥打證人甲○○所有之行動電話門
       號0000000000號，通話內容為：
       「辛○○：你過來夢家鄉這邊。
         甲○○：夢家鄉喔！
         辛○○：你往龍潭方向走我站在路邊。
         甲○○：好。」
     於94年10月13日11時1分25秒，證人甲○○以行動電話門
       號0000000000號，撥打被告辛○○所有之行動電話門號0
       000000000號，通話內容為：
       「甲○○：喂我阿華。
         辛○○：ㄟ。
         甲○○：我現在在土銀（有叫號聲）。
         辛○○：哪裡？
         甲○○：土地銀行。
         辛○○：ㄟ。
         甲○○：要2,000啦。
         辛○○：你可以過來員山。
         甲○○：過去員山？
         辛○○：對。
         甲○○：不然我過去員山再打給你。
         辛○○：鄉公所啦。
         甲○○：到鄉公所再打給你。
         辛○○：好。」
       又於94年10月13日13時40分14秒，證人甲○○以行動電
       話門號0000000000號，撥打被告辛○○所有之行動電話
       門號0000000000號，通話內容為：
       「甲○○：我們到鄉公所，我拿2,000還你。
         辛○○：好阿好阿。
         甲○○：ㄟ阿2,000還你ㄟ你要弄好一點。
         辛○○：好啦好啦我聽有。」
       嗣於94年10月13日13時50分58秒，證人甲○○以行動電
       話門號0000000000號，撥打被告辛○○所有之行動電話
       門號0000000000號，通話內容為：
       「甲○○：喂，阿你現在在哪裡？
         辛○○：我叫人家過去已經到鄉公所了吧！
         甲○○：還沒啦，你甘叫小賴喔？
         辛○○：對。
         甲○○：還沒阿我沒看見他。
         辛○○：安ㄋ快要到了他出去3分鐘了。
         甲○○：好啦。」
     於94年10月13日15時51分40秒，證人甲○○以行動電話
       門號0000000000號，撥打被告辛○○所有之行動電話門
       號0000000000號，通話內容為：
       「甲○○：喂阿文喔我這邊1,500，欠500好嗎，明天還
                 你。
         辛○○：好啦。
         甲○○：要約在哪裡？
         辛○○：員山鄉公所。」
       嗣於94年10月13日16時3分31秒，證人甲○○以行動電話
       門號0000000000號，撥打被告辛○○所有之行動電話門
       號0000000000號，由被告丁○○接聽，通話內容為：
       「甲○○：喂我已經到了。
         丁○○：好他去了，過2分鐘就到了。」
       於94年10月15日9時39分4秒，證人甲○○以行動電話門
       號0000000000號，撥打被告辛○○所有之行動電話門號
       0000000000號，通話內容為：
       「甲○○：要還你1,000。
         辛○○：好不然你過來員山鄉公所。
         甲○○：要再過去員山鄉公所？
         辛○○：對阿。
         甲○○：你不能叫小賴跑一趟，到富詳？
         辛○○：我問看看小賴小賴，不然你過來光復國小這
                 邊。
         甲○○：光復國小門口這邊？
         辛○○：對啦。
         甲○○：好啦。」
       此有臺灣宜蘭地方法院檢察署通訊監察書、通訊監察譯
       文各1份在卷足憑（見偵卷第86頁至第88頁；他卷第175
       頁至第179頁）。且被告辛○○於94年11月23日偵查中供
       證：我曾經賣海洛因給甲○○。94年10月11日23時13分
       、23時21分之通話，電話中女聲是丁○○，是我叫丁○○問甲○○要多少海洛因，我們要賣給他等語（見他卷
       第221頁至第222頁）。參以被告丁○○於94年11月23日
       及94年12月12日偵查、95年1月17日本院準備程序中均供
       承於上開通訊監察譯文內容為伊與證人甲○○之通話內
       容（見他卷第208頁；偵卷第109頁；本院卷一第60頁至
       第61頁）。可證證人甲○○前述連續於94年10月11日23
       時8分15秒、94年10月12日6時45分31秒、94年10月12日
       14時53分21秒、94年10月13日11時1分25秒、94年10月13
       日15時51分40秒，撥打電話與被告辛○○或丁○○聯絡
       購買海洛因事宜，嗣分別由被告辛○○或丁○○或1名不
       詳姓名年籍之成年男子，至宜蘭縣員山郵局、宜蘭市新
       店橋夢家鄉、宜蘭縣員山鄉公所，以2,000元、1,000元
       、4,000元價格，販賣0.2公克或數量不詳之海洛因予伊
       乙節，係屬真實。
     (3)綜上證據，可證於：於94年10月11日23時8分15秒，證
       人甲○○以行動電話門號0000000000號，撥打被告辛○○所有之行動電話門號0000000000號，由被告丁○○接
       聽，雙方聯絡購買海洛因事宜，嗣於94年10月11日23時
       21分3秒許，由被告丁○○至宜蘭縣員山郵局，以2,000
       元價格，販賣數量不詳之海洛因予甲○○；於94年10
       月12日6時45分31秒，證人甲○○以行動電話門號000000
       0000號，撥打被告辛○○所有之行動電話門號000000000
       0號，聯絡購買海洛因事宜，期間甲○○與丁○○以電話
       確認交易地點，嗣於94年10月12日7時1分24秒許，由被
       告辛○○至宜蘭縣員山郵局，以1,000元價格，販賣0.2
       公克之海洛因予甲○○；於94年10月12日14時53分21
       秒，證人甲○○以行動電話門號0000000000號，撥打被
       告辛○○所有之行動電話門號0000000000號，聯絡購買
       海洛因事宜，嗣於94年10月12日15時19分40秒許，由被
       告辛○○至宜蘭市新店橋夢家鄉，以4,000元價格，販賣
       數量不詳之海洛因予甲○○；於94年10月13日11時1分
       25秒，證人甲○○以行動電話門號0000000000號，撥打
       被告辛○○所有之行動電話門號0000000000號，聯絡購
       買海洛因事宜，期間甲○○與丁○○以電話確認交易地
       點，嗣於94年10月13日13時52分許，由1名姓名年籍不詳
       之成年男子至宜蘭縣員山鄉公所，以2,000元價格，販賣
       數量不詳之海洛因予甲○○；於94年10月13日15時51
       分40秒，證人甲○○以行動電話門號0000000000號，撥
       打被告辛○○所有之行動電話門號0000000000號，聯絡
       購買海洛因事宜，嗣於94年10月13日16時3分31秒許，由
       被告辛○○至宜蘭縣員山鄉公所，以2,000元價格，販賣
       數量不詳之海洛因予甲○○，總共販賣所得11,000元。
    8、販賣予壬○○部分：
     (1)證人壬○○於94年12月7日偵查中證述：我的綽號是「阿
       昌」。我認識辛○○、丁○○。行動電話門號000000000
       0號是我的、0000000000號是我女朋友的、00-0000000、
       00-0000000號電話是室內電話。我有向丁○○、辛○○
       買過海洛因。第1次是94年8、9月，我買1,000元，我們
       約在宜蘭縣員山鄉公所，海洛因是丁○○交給我的，我
       交1,000元給她，她們的行動電話門號是0000000000號。
       最後1次是94年11月初向她們買，也是買1,000元，我們
       約在他宜蘭縣員山鄉住處附近，這1次也是丁○○出來與
       我交易，我將錢交給丁○○。這1段期間我大概向她們買
       了10幾次，每次都買1,000元，大部份都約在上開2個地
       方，我打電話過去，丁○○、辛○○都有接過電話，大
       部份都是丁○○拿海洛因出來給我，但其中有1、2次是
       辛○○陪丁○○出來，我有用行動電話門號0000000000
       號、0000000000號電話，也曾經使用公共電話與她們聯
       絡。於94年8月27日13時17分29秒，行動電話門號000000
       0000號與0000000000號通訊監察譯文是我與辛○○在對
       話，這是我第1次向他們買毒品，我告訴他我在宜蘭縣員
       山鄉公所等他。於94年8月27日13時28分56秒，行動電話
       門號0000000000號與0000000000號通訊監察譯文，是我
       與辛○○在講話，這1次我有向他買海洛因1,000元。於
       94年10月11日20時44分10秒，行動電話門號0000000000
       號與0000000000號通訊監察譯文是我與丁○○的對話，
       我要向她們購買海洛因，對話內容：「1斤」是指海洛因
       1,000元。於94年10月11日21時5分34秒，行動電話門號
       0000000000號與0000000000號通訊監察譯文，是我與丁○○在講話，我告訴她我到佛祖廟，是在宜蘭縣員山鄉
       公所附近，後來丁○○有出來和我交易。至於94年10月
       13日10時39分40秒，行動電話門號0000000000與0000000
       000號通訊監察譯文是我和丁○○講話，她是打給我女朋
       友的電話，問我們要不要買毒品，通話內容：「水果」
       、「1斤」中水果是海洛因，1斤是1,000元。於94年10月
       13日11時26分54秒，行動電話門號000000000與00000000
       00號電話通訊監察譯文，是我女朋友打給丁○○，當時
       我與女朋友是在一起，我女朋友是告訴丁○○說我們已
       經到了，這1次也有交易。於94年10月13日11時28分11秒
       ，行動電話門號0000000000與0000000000號通訊監察譯
       文，我們約在佛祖廟附近的小路旁，站在路邊等我們的
       是丁○○。於94年10月16日6時4分48秒，00-0000000號
       與行動電話門號0000000000號電話通訊監察譯文是我與
       丁○○在講話，是要向她買海洛因，我這1次是用公共電
       話打的，通話內容：「水果」是指海洛因。於94年10月
       16日6時18分55秒，00-0000000與行動電話門號0000000
       000號電話通訊監察譯文是我和丁○○在講話，我是告訴
       她，我到了，這1次也有交易，我是用公共電話打給丁○○等語（見偵卷第66頁至第69頁）。
     (2)佐以下列通訊監察譯文：
     於94年8月27日13時17分29秒，證人壬○○以行動電話門
       號0000000000號，撥打被告辛○○所有之行動電話門號0
       000000000號，通話內容為：
       「壬○○：喂！阿麒喔？
         辛○○：你誰？
         壬○○：阿添啦。
         辛○○：電話中不要叫名。
         壬○○：你在哪裡？
         辛○○：員山。
         壬○○：我去找你。
         辛○○：你到員山鄉公所再打給我。
         壬○○：好。」
       嗣於94年8月27日13時17分29秒，證人壬○○以行動電話
       門號0000000000號，撥打被告辛○○所有之行動電話門
       號0000000000號，通話內容為：
       「壬○○：我阿添，我到了。
         辛○○：在哪？
         壬○○：員山鄉公所。
         辛○○：喔。」
     於94年10月11日20時44分10秒，證人壬○○以行動電話
       門號0000000000號，撥打被告辛○○所有之行動電話門
       號0000000000號，由被告丁○○接聽，通話內容為：
       「丁○○：喂！你要找誰？
         壬○○：丁○○喔，我阿昌。
         丁○○：是壬○○幹嘛？
         壬○○：在哪裡？
         丁○○：在員山。
         壬○○：我去哪裡找你。
         丁○○：員山加油站，不要不要，大城鬮佛祖廟。
         壬○○：好。
         丁○○：你要幾斤？
         壬○○：1斤。
       又於94年10月11日21時5分34秒，證人壬○○以行動電話
       門號0000000000號，撥打被告辛○○所有之行動電話門
       號0000000000號，由被告丁○○接聽，通話內容為：
       「丁○○：喂。
         壬○○：我們到佛祖廟了。」
     於94年10月13日10時39分40秒，被告丁○○持用被告辛○○所有之行動電話門號0000000000號，撥打證人壬○○所有之行動電話門號0000000000號，通話內容為：
       「壬○○：喂。
         丁○○：你們要水果嗎？
         壬○○：好阿。
         丁○○：你們過來你們那天載我朋友回來那間房子這
                 邊。
         壬○○：我沒載他回去，我載他去火車站。
         丁○○：火車站？
         壬○○：對阿。
         丁○○：安ㄋ你到大城鬮佛祖廟再打。
         壬○○：我先叫人家拿車鑰匙，我車子放裡面鎖起來
                 。
         丁○○：到大城鬮佛祖廟再打。
         壬○○：好啦。
         丁○○：要多少？
         壬○○：一樣。
         丁○○：1斤喔。」
       又於94年10月13日11時26分54秒，證人壬○○以行動電
       話門號0000000000號，撥打被告辛○○所有之行動電話
       門號0000000000號，由被告丁○○接聽，通話內容為：
       「壬○○女友：我們到了。
         丁○○：到哪裡？
         壬○○：到佛祖廟阿。
         丁○○：你叫你阿昌聽。
         壬○○：喂…斷訊。」
       嗣於94年10月13日11時28分11秒，被告丁○○持用被告
       辛○○所有之行動電話門號0000000000號，撥打至證人
       壬○○所有之行動電話門號0000000000號，通話內容為
       ：
       「丁○○：你往內城這條小路約1公里，我叫人家在路邊
                 等你。
         壬○○：好。」
     於94年10月16日6時4分48秒，證人壬○○使用市內電話0
       0-0000000號，撥打被告辛○○所有之行動電話門號0000
       000000號，由被告丁○○接聽，通話內容為：
       「壬○○：丁○○我阿昌。
         丁○○：安ㄋ？
         壬○○：我要拿錢還妳。
         丁○○：你在哪裡？
         壬○○：我在靠礁溪這邊。
         丁○○：你到佛祖廟，你便要拿水果。
         壬○○：對阿，順便還妳。
         丁○○：安ㄋ你要還我2,000，你到佛祖廟那邊再打電
                 話給我。
       嗣於94年10月16日6時18分55秒，證人壬○○以市內電話
       00-0000000號，撥打至被告辛○○所有之行動電話門號
       0000000000號，由被告丁○○接聽，通話內容為：
       「壬○○：到了。
         丁○○：好好。」
       此有臺灣宜蘭地方法院檢察署通訊監察書、通訊監察譯
       文各1份在卷足憑（見偵卷第86頁至第91頁；他字卷第28
       頁至第31頁），復有扣案之攪拌器1台、夾鏈袋67個可資
       佐憑。足證證人壬○○前述連續於94年8月27日13時17分
       29秒、94年10月11日20時44分10秒、94年10月13日10時3
       9分40秒、94年10月16日6時4分48秒，以電話與被告辛○○、丁○○聯絡購買海洛因事宜，分別由被告辛○○、
       丁○○至宜蘭縣員山鄉公所、宜蘭縣員山鄉佛祖廟，各
       以1,000元價格，販賣數量不詳之海洛因予伊乙節係屬真
       實。
     (3)綜上證據，可證於：於94年8月27日13時17分29秒，證
       人壬○○以行動電話門號0000000000號，撥打被告辛○○所有之行動電話門號0000000000號，與被告辛○○聯
       絡購買海洛因事宜，嗣於94年8月27日13時17分29秒許，
       由被告辛○○至宜蘭縣員山鄉公所，以1,000元價格，販
       賣數量不詳之海洛因予證人壬○○；94年10月11日20
       時44分10秒，證人壬○○以行動電話門號0000000000號
       ，撥打被告辛○○所有之行動電話門號0000000000號，
       由被告丁○○接聽，雙方聯絡購買海洛因事宜，嗣於94
       年10月11日21時5分34秒許，由被告丁○○至宜蘭縣員山
       鄉佛祖廟，以1,000元價格，販賣數量不詳之海洛因予證
       人壬○○；94年10月13日10時39分40秒，被告丁○○
       持用被告辛○○所有之行動電話門號0000000000號，撥
       打證人壬○○所有之行動電話門號0000000000號，主動
       表明欲販賣海洛因予壬○○，嗣於94年10月13日11時28
       分11秒許，由被告丁○○至宜蘭縣員山鄉○○○○○路
       旁，以1,000元價格，販賣數量不詳之海洛因予證人壬○○；94年10月16日6時4分48秒，證人壬○○使用市內
       電話00-0000000號，撥打被告辛○○所有之行動電話門
       號0000000000號，由被告丁○○接聽，雙方聯絡購買海
       洛因事宜，嗣於94年10月16日6時18分55秒許，由被告丁○○至宜蘭縣員山鄉佛祖廟，以1,000元價格，販賣數量
       不詳之海洛因予壬○○，總共販賣所得4,000元。公訴人
       認此部分被告2人販賣海洛因次數為10幾次，尚有未洽。
     (4)至於證人壬○○於95年5月15日本院審理中證述：我是拜
       託辛○○與丁○○替我買，錢先給他們，他們替我去向
       他朋友買，我都是打給辛○○，電話是辛○○接的，大
       部份是丁○○拿給我。我有和丁○○在電話中交談，是
       叫丁○○替我買東西，我是問丁○○是不是認識賣海洛
       因的人等語（見本院卷二第97頁至第98頁）。惟證人壬○○此部分證詞，核與上開事實不符，自不足採。
   9、被告辛○○、丁○○與不詳姓名年籍之成年男子間，就上
      開販賣海洛因之行為，有無犯意聯絡及行為之分擔？
    (1)按共同正犯之所以應對其他共同正犯所實施之行為負其全
      部責任者，以就其行為有犯意之聯絡為限，若他犯所實施
      之行為，超越原計畫之範圍，而為其所難預見者，則僅應
      就其所知之程度，令負責任，未可概以共同正犯論（最高
      法院50年台上字第1060號判例要旨參照）。換言之，共同
      正犯間，非僅就其自己實施之行為負其責任，並在犯意聯
      絡之範圍內，對於他共同正犯所實施在原計畫範圍內之行
      為，亦應共同負責。
    (2)經查：
    被告辛○○於94年11月23日偵查中供證：我與丁○○係未
      婚夫妻。警方在宜蘭縣員山鄉○○路261號住處扣得注射
      針筒4支是我和丁○○施用毒品使用。丁○○已經1年多沒
      有工作，我在93年出監後有扛棺材4個月，在94年當廚師1
      個月，自94年5月迄今都沒有工作。向我購買海洛因的人
      會撥打我所有行動電話0000000000號跟我聯絡，丁○○有
      時候會幫我接電話，我在睡覺時她會幫我接，之後告訴我
      對方要多少的量及交易地點在哪裡，由我去送海洛因，有
      時我出去送海洛因，是由丁○○向買海洛因的人聯絡我何
      時到交易地點，丁○○和我一起送過海洛因等語（見他字
      第217頁至第218頁）；於95年5月15日本院審理中證述：
      我與被告丁○○是未婚夫妻。94年間我只當廚師1個月，
      有時幫我父親看棺材店。丁○○沒有工作。我自己本身也
      有吸毒，只是賺一點毒品吃。丁○○在電話中會跟購買毒
      品的人講數量、交易地點，若有人打電話來，我起床後丁○○會告訴我（見本院卷二第100頁至第102頁）。
    佐以被告丁○○於94年11月23日偵查中供證：我是辛○○
      的未婚妻。警方在宜蘭縣員山鄉○○路261號住處扣得注
      射針筒4支是我和辛○○施用毒品使用。我已經1年多沒有
      工作，辛○○以前當廚師，但從94年5月迄今，我不清楚
      辛○○在做何工作。我偶爾會幫辛○○接聽行動電話門號
      0000000000號（見他卷第206頁至第207頁）；於94年12月
      12日偵查中供證：我有時候會幫辛○○接電話，如果打電
      話來的人要海洛因時，我會幫打電話來的人調海洛因，之
      後我再拿海洛因給打電話來的人，因為錢是我先出的，所
      以我會向打電話來的人收錢等語（見偵卷第108至第109頁
      ）。
    由被告2人上開供證，可證被告辛○○與丁○○為未婚夫
      妻，雙方關係親密，且均有施用毒品之惡習，復無工作，
      則渠等亟需經濟來源以供支付施用毒品及生活費用，復觀
      之上開通訊監察譯文內容，被告丁○○有接聽被告辛○○
      上開行動電話，聯絡購買海洛因事宜之行為，且尚主動撥
      打電話鼓吹證人壬○○購買海洛因，則被告辛○○所為附
      表一編號2(2)、3(1)(2)、4(1)、5(2)、6、7(3)(5)、8(1)所示販
      賣海洛因之行為，自均在被告2人原販賣海洛因之計畫範
      圍內，故被告2人間，就附表一編號1至8所示販賣海洛因
      之行為，自具有犯意聯絡及行為之分擔甚明。
    另該不詳姓名年籍之成年男子既參與附表一編號2(2)、4(2)
      、7(4)交付海洛因予證人癸○○、庚○○、甲○○，並收
      取價金之行為，其就此部分與被告2人間，自具有犯意之
      聯絡及行為之分擔。至於附表一編號1至8所示其餘販賣海
      洛因部分，並無積極證據足以證明該男子與被告2人間，
      有何犯意之聯絡，自難論以共同正犯。公訴人認此部分均
      應論以共同正犯，尚有未洽。
  10、按販賣毒品係違法行為，非可公然為之，亦無公定之價格
      ，無論包裝方式，均可任意分裝增減份量。每次買賣之價
      差，亦隨時依雙方資力、關係之深淺、需求之數量、來源
      是否充裕、販賣者是否渴求資金、查緝是否嚴緊、購買者
      被查獲時供述購買對象之風險評估等，異其標準，非可一
      概而論。販賣之利得除經坦承及價量俱臻明確外，委難察
      得實情。而近年來政府為杜絕毒品之氾濫，對於查緝施用
      及販賣毒品之工作，無不嚴加執行，非法販賣海洛因，又
      為違反法禁之重罪，經警查緝甚嚴。本件被告2人與附表
      一編號1至8所示之人間，既非至親，又無故舊關係，則若
      無利可圖，被告何須甘冒被查獲之風險出售海洛因予附表
      一編號1至8所示之人，是被告2人前揭販賣毒品海洛因，
      顯有營利之意圖甚明。
  11、綜上論證，足認被告辛○○或與被告丁○○；或與被告丁○○、1名姓名年籍不詳之成年男子意圖營利，共同基於
      販賣第一級毒品海洛因牟利之概括犯意聯絡，自94年5月
      至94年10月間，推由辛○○於不詳地點，以不詳價格，向
      綽號「志成」男子，販入數量不詳之海洛因，再以辛○○
      所有之攪拌器、夾鏈袋分裝後，透過其所有行動電話門號
      0000000000號作為對外販賣海洛因之聯絡工具，連續於附
      表一編號1至8所示時間、地點，以附表一編號1至8所示方
      式，共同販賣如附表一編號1至8所示數量、價格之第一級
      毒品海洛因予附表一編號1至8所示之人，總共販賣所得48
      ,700元。故被告2人仍以前詞置辯，顯然不足採信。
（二）脫逃罪部分：
   1、按連續犯之成立，除主觀上須基於一個概括之犯意外，客
      觀上須先後數行為，逐次實施而具連續性，侵害數個同性
      質之法益，其每一前行為與次行為，依一般社會健全觀念
      ，在時間差距上，可以分開，在刑法評價上，各具獨立性
      ，每次行為皆可獨立成罪，構成同一之罪名，始足當之；
      如數行為於同時同地或密切接近之時地實施，侵害同一之
      法益，各行為之獨立性極為薄弱，依一般社會健全觀念，
      在時間差距上，難以強行分開，在刑法評價上，以視為數
      個舉動之接續施行，合為包括之一行為予以評價，較為合
      理，則屬接續犯，而為包括之一罪（最高法院86年台上字
      第3295號判例要旨參照）。
   2、經查：被告辛○○於94年11月22日11時許，在宜蘭縣員山
      鄉○○路261號住處，由證人林岳霆持臺灣宜蘭地方法院
      檢察署檢察官簽發之拘票，合法將被告辛○○拘提到案，
      帶回宜蘭縣警察局刑警大隊偵二隊製作筆錄及辦理移送臺
      灣宜蘭地方法院檢察署事宜，詎被告辛○○於94年11月22
      日14時43分趁腳鐐鬆脫之際欲脫逃，適為證人廖忠治發現
      而未遂，嗣於94年11月22日14時43分至14時48分間某時，
      被告辛○○趁無人注意其行動之際順利脫逃，已如前述。
      觀之被告辛○○上開2次脫逃行為，係於密切接近之時地
      實施，侵害同一之法益，各行為之獨立性極為薄弱，依一
      般社會健全觀念，在時間差距上，難以強行分開，在刑法
      評價上，以視為數個舉動之接續施行，合為包括之一行為
      予以評價，較為合理，故依上開判例要旨所示，應屬接續
      犯。公訴人認應論以連續犯，尚有未洽。被告辛○○以前
      詞辯稱：脫逃行為非屬連續犯等語，堪以採信。
貳、論罪科刑部分：
一、按海洛因屬毒品危害防制條例第2條第2項第1款所定之第一
    級毒品。次按刑法第161條第1項所謂依法逮捕之人，係指身
    體自由遭受合法之拘束，但尚未收禁於一定處所之人而言，
    如刑事訴訟法之規定而受拘提之刑事被告、被逮捕之犯罪嫌
    疑人或通緝犯、解送看守所之被告均屬之。本件被告辛○○
    於合法拘提後，尚在宜蘭縣警察局刑警大隊偵二隊辦理移送
    臺灣宜蘭地方法院檢察署事宜之際，即掙脫手銬脫逃。故被
    告辛○○所為犯罪事實二部分，係犯毒品危害防制條例第4
    條第1項之販賣第一級毒品罪；犯罪事實三部分，係犯刑法
    第161條第1項之脫逃罪。被告丁○○所為，犯罪事實二係犯
    毒品危害防制條例第4條第1項之販賣第一級毒品罪。
二、被告2人持有第一級毒品海洛因之低度行為，為販賣第一級
    毒品之高度行為所吸收，不另論處。
三、被告2人間，就附表編號1至8所示犯行；被告2人與姓名年籍
    不詳之成年男子間，就附表編號2(2)、4(2)、7(4)所示犯行，
    分別具有犯意聯絡及行為分擔，均為共同正犯。
四、被告2人先後多次販賣第一級毒品之犯行，時間緊接，犯罪
    構成要件相同，顯係基於概括犯意反覆為之，應依連續犯規
    定以一罪論，惟其法定本刑為死刑、無期徒刑，依法不得加
    重。
五、被告辛○○所犯販賣第一級毒品罪、脫逃罪間，犯意各別，
    行為互殊，應予分論併罰。
六、被告辛○○於85年間因肅清煙毒條例等案件，經法院判處有
    期徒刑4年6月確定，於87年12月11日假釋；又於90年間分別
    因竊盜、毒品危害防制條例案件，先後經法院判處有期徒刑
    5月、8月、6月確定，經法院裁定應執行有期徒刑1年4月確
    定；而上開假釋經法院裁定撤銷，執行殘餘刑期2年1月27日
    ，並接續上開有期徒刑1年4月執行，嗣於93年4月28日假釋
    ，刑期至93年9月11日屆滿，以已執行論，此有臺灣高等法
    院被告前案紀錄表1份在卷可參，其於5年以內再犯本件有期
    徒刑以上之罪，為累犯，應依刑法第47條規定，就脫逃罪部
    分加重其刑，其所犯販賣第一級毒品罪，法定本刑為死刑、
    無期徒刑，依法不得加重。
七、被告2人雖有販賣海洛因之行為，惟被告販賣海洛因之對象
    僅8人，販賣價格為500元至4,000元，販賣所得為48,700元
    ，其販賣毒品數量非鉅，所生危害有限，犯罪情節尚非極為
    重大，若不論販賣之對象、數量多寡，均處以毒品危害防制
    條例第4條第1項之法定刑死刑或無期徒刑，依本件實際犯罪
    之情狀而言，尚屬過苛，顯屬情輕法重，有傷一般國民對於
    法律之情感，故綜合前述各情，認被告2人所犯販賣第一級
    毒品罪部分，情狀尚堪憫恕，均應依刑法第59條規定，酌量
    減輕其刑。
八、審酌被告辛○○有肅清煙毒條例、竊盜、毒品危害防制條例
    之犯罪前科，素行不佳；被告丁○○於本案查獲時，另施用
    第一級毒品，違反毒品危害防制條例第10條第1項之罪，經
    本院判處有期徒刑7月確定，目前在監執行，除此之外，則
    無其他犯罪前科，素行良好，此有臺灣高等法院被告前案紀
    錄表2份在卷可參，而被告2人四肢健全，竟不思循正途賺取
    金錢，反意圖牟取暴利，販賣海洛因予他人，戕害國人健康
    ，被告辛○○於為警拘提到案時尚脫逃，嗣經員警動用大批
    警力始查獲歸案，影響國家公權力之執行，及考量被告辛○○於犯罪後坦承部分犯行，態度尚稱良好；被告丁○○於犯
    罪後仍飾詞否認犯行，態度不佳等一切情狀，分別量處如主
    文所示之刑，被告辛○○部分並定其應執行之刑。
九、扣案如附表二編號1、2所示攪拌器1台、夾鏈袋67個，為被
    告辛○○所有，供被告2人販賣第一級毒品海洛因使用之物
    ，業經被告辛○○於94年11月23日警詢中供述明確（見他卷
    第214頁）；而行動電話（含SIM卡0000000000號）1支，雖
    未扣案，惟係被告辛○○所有，供被告2人販賣第一級毒品
    海洛因使用之物，亦無證據證明業已滅失，上開物品均應依
    毒品危害防制條例第19條第1項規定宣告沒收。再被告2人販
    賣第1級毒品海洛因所得之財物48,700元，應依毒品危害防
    制條例第19條第1項規定沒收，如全部或一部不能沒收時，
    以其財產抵償之。
十、至於扣案附表二編號3至6所示物品，雖分別為被告辛○○、
    丁○○所有，然上開扣案物品，並無積極證據足以證明係供
    被告2人販賣第一級毒品海洛因使用之物，爰不宣告沒收。
    另行動電話（含SIM卡0000000000號）1支，並未扣案，雖被
    告辛○○於偵查中坦承係供聯絡販賣海洛因使用，惟依上開
    證據，該電話尚無積極證據足以證明係供被告2人販賣第一
    級毒品海洛因使用之物，亦不宣告沒收，併此敘明。
十一、末按犯第4條第1項之罪，供出毒品來源，因而破獲者，得
      減輕其刑，毒品危害防制條例第17條定有明文。查本件被
      告辛○○於94年11月23日偵查中僅供承海洛因係向綽號「
      志成」男子所購買（見他卷第218頁），且被告於95年1月
      20日警方借提詢問時，經警提示伊與陳志雄之通訊監察譯
      文後，始供承有向陳志雄購買海洛因，惟此時警方已著手
      偵查另案被告陳志雄販賣毒品案件（見本院卷一第78頁至
      第80頁），故本件並未因被告辛○○之自白進而查獲其上
      游販毒者，自不合於上開減輕其刑之規定，附此敘明。
參、適用之法律：
一、程序法方面：刑事訴訟法第299條第1項前段。
二、實體法方面：毒品危害防制條例第4條第1項、第19條第1項
    ，刑法第11條、第28條、第56條、第161條第1項、第51條第
    5款、第47條、第59條。
本案經檢察官吳宇青到庭執行職務。
中    華    民    國    95    年    5    月    29    日
                  刑事第二庭     審判長法  官  林明山
                                       法  官  謝佩玲
                                       法  官  蘇錦秀
以上正本證明與原本無異。
如不服本判決應收受本判決後10日內向本院提出上訴書狀，其未
敘述上訴理由者，並得於提起上訴後10日內向本院補提理由書狀
 (均須按他造當事人之人數附繕本)「切勿逕送上級法院」。
                                       書記官  葉瑩庭
中    華    民    國    95    年    5    月    30    日
附表一：
┌──┬───┬────┬────────────────────────────┬────┐
│編號│行為人│交易對象│交易時間、地點、方式、數量、價格（新臺幣）              │販賣所得│
├──┼───┼────┼────────────────────────────┼────┤
│ 1  │辛○○│丙○○  │(1)94年10月10日7時46分42秒，丙○○以00-0000000號電話，撥 │2,500元 │
│    │丁○○│        │  被告辛○○所有之行動電話門號0000000000號，與被告辛○○│        │
│    │      │        │  聯絡購買海洛因事宜，嗣由被告丁○○至宜蘭火車站7-11超商│        │
│    │      │        │  ，以1,000元價格，販賣數量不詳之海洛因予丙○○。       │        │
│    │      │        ├────────────────────────────┤        │
│    │      │        │(2)94年10月16日7時12分45秒，丙○○以00-0000000號電話，撥 │        │
│    │      │        │  打被告辛○○所有之行動電話門號0000000000號，與被告陳春│        │
│    │      │        │  麒購買海洛因事宜，嗣由被告丁○○至宜蘭員山鄉公所，以1,│        │
│    │      │        │  000元價格，販賣數量不詳之海洛因予丙○○。             │        │
│    │      │        ├────────────────────────────┤        │
│    │      │        │(3)於94年10月22日9時55分7秒，丙○○以00-0000000號電話，撥│        │
│    │      │        │  打被告辛○○所有之行動電話門號0000000000號，與辛○○聯│        │
│    │      │        │  絡購買海洛因事宜，嗣於94年10月22日10時1分28秒許，由被 │        │
│    │      │        │  告丁○○至宜蘭市新店橋夢家鄉招牌處，以500元價格，販賣 │        │
│    │      │        │  數量不詳之海洛因予丙○○。                            │        │
├──┼───┼────┼────────────────────────────┼────┤
│ 2  │辛○○│癸○○  │(1)94年5月間至94年8月18日間，癸○○先後以行動電話門號0925│4,000元 │
│    │丁○○│        │  882171電話，撥打被告辛○○所有之行動電話門號0000000000│        │
│    │      │        │  ，聯絡購買海洛因事宜3次，由被告辛○○至宜蘭市文化中心 │        │
│    │      │        │  、育才國小，各以1,000元價格，販賣數量不詳之海洛因予劉 │        │
│    │      │        │  志恆2次，另推由被告丁○○至宜蘭市○○路某統一超商，以 │        │
│    │      │        │  1, 000元價格，販賣數量不詳之海洛因予癸○○1次。       │        │
│    │      │        │                                                        │        │
│    ├───┼────┼────────────────────────────┤        │
│    │辛○○│癸○○  │(2)於94年10月22日9時3分33秒，癸○○以行動電話門號00000000│        │
│    │丁○○│        │  71號，撥打被告辛○○所有之行動電話門號0000000000號，與│        │
│    │姓名年│        │  被告辛○○聯絡購買海洛因事宜，嗣於94年10月22日9時16分 │        │
│    │籍不詳│        │  9秒許，由姓名年籍不詳之成年男子，至宜蘭市文化中心，以 │        │
│    │成年男│        │  1,000元價格，販賣數量不詳之海洛因予癸○○1次。        │        │
│    │子1名 │        │                                                        │        │
├──┼───┼────┼────────────────────────────┼────┤
│ 3  │辛○○│己○○  │(1)94年8月25日16時38分，己○○以行動電話門號0000000000號 │1,500   │
│    │丁○○│        │  ，撥打被告辛○○所有之行動電話門號0000000000號，與被告│        │
│    │      │        │  辛○○聯絡購買海洛因事宜，嗣被告辛○○在宜蘭縣宜蘭市校│        │
│    │      │        │  舍路巴黎大道社區8樓，以500元價格，販賣海洛因1包予陳你 │        │
│    │      │        │  忠。                                                  │        │
│    │      │        ├────────────────────────────┤        │
│    │      │        │(2)94年8月27日14時9分12秒，己○○以行動電話門號0000000000│        │
│    │      │        │  號，撥打被告辛○○所有之行動電話門號0000000000號，與被│        │
│    │      │        │  告辛○○聯絡購買海洛因事宜，嗣於94年8月27日14時13分31 │        │
│    │      │        │  秒許，被告辛○○至宜蘭縣員山鄉公所對面之員山公園，以1,│        │
│    │      │        │  000元價格，販賣海洛因1包予己○○。                    │        │
├──┼───┼────┼────────────────────────────┼────┤
│ 4  │辛○○│乙○○  │(1)94年10月12日6時20分8秒，庚○○持用乙○○所有行動電話門│3,700元 │
│    │丁○○│庚○○  │  號0000000000號，撥打被告辛○○所有之行動電話門號095889│        │
│    │      │        │  3508號，與被告辛○○聯絡購買海洛因事宜，嗣由被告辛○○│        │
│    │      │        │  至宜蘭縣宜蘭市國賓飯店附近之第一肉羹，以1,700元價格， │        │
│    │      │        │  販賣海洛因1包予庚○○、乙○○。                       │        │
│    ├───┼────┼────────────────────────────┤        │
│    │辛○○│庚○○  │(2)94年10月15日6時10分25秒，庚○○持用乙○○所有行動電話 │        │
│    │丁○○│        │  門號0000000000號，撥打至被告辛○○所有之行動電話門號09│        │
│    │姓名年│        │  00000000號，由被告丁○○接聽，雙方並聯絡購買海洛因事宜│        │
│    │籍不詳│        │  ，嗣於94年10月15日6時15分42秒許，由1名不詳姓名年籍之成│        │
│    │成年男│        │  年男子，以2,000元價格，販賣海洛因1包予庚○○。        │        │
│    │子1名 │        │                                                        │        │
├──┼───┼────┼────────────────────────────┼────┤
│ 5  │辛○○│戊○○  │(1)94年7月、8月間，被告辛○○、丁○○在宜蘭縣員山鄉○○路│21,000元│
│    │丁○○│        │  314巷16號，以1,000元價格，販賣數量不詳之海洛因20次予林│        │
│    │      │        │  淑真。                                                │        │
│    │      │        ├────────────────────────────┤        │
│    │      │        │(2)94年10月22日8時50分42秒，戊○○以行動電話門號000000000│        │
│    │      │        │  2號，撥打被告辛○○所有之行動電話門號0000000000號，與 │        │
│    │      │        │  被告辛○○聯絡購買海洛因事宜，嗣於94年10月22日8時53分 │        │
│    │      │        │  45許，由被告辛○○至宜蘭縣宜蘭市文化中心附近之巨人電動│        │
│    │      │        │  玩具店旁，以1,000元價格，販賣數量不詳之海洛因予戊○○ │        │
│    │      │        │  。                                                    │        │
├──┼───┼────┼────────────────────────────┼────┤
│ 6  │辛○○│子○○  │(1)94年8月19日前某時，子○○以行動電話門號0000000000號或 │ 1,000元│
│    │丁○○│        │  0000000000號，撥打被告辛○○所有之行動電話門號00000000│        │
│    │      │        │  08號，與被告辛○○聯絡購買海洛因之事宜，嗣由被告辛○○│        │
│    │      │        │  至宜蘭縣員山鄉公所，以1,000元價格，販賣數量不詳之海洛 │        │
│    │      │        │  因予子○○1次，販賣所得1,000元。                      │        │
├──┼───┼────┼────────────────────────────┼────┤
│ 7  │辛○○│甲○○  │(1)94年10月11日23時8分15秒，甲○○以行動電話門號000000000│11,000元│
│    │丁○○│        │  8號，撥打被告辛○○所有之行動電話門號0000000000號，由 │        │
│    │      │        │  被告丁○○接聽，雙方聯絡購買海洛因事宜，嗣於94年10月11│        │
│    │      │        │  日23時21分3秒許，由被告丁○○至宜蘭縣員山郵局，以2,000│        │
│    │      │        │  元價格，販賣數量不詳之海洛因予甲○○。                │        │
│    │      │        ├────────────────────────────┤        │
│    │      │        │(2)於94年10月12日6時45分31秒，甲○○以行動電話門號0000000│        │
│    │      │        │  858號，撥打被告辛○○所有之行動電話門號0000000000號， │        │
│    │      │        │  聯絡購買海洛因事宜，期間甲○○與丁○○以電話確認交易地│        │
│    │      │        │  點，嗣於94年10月12日7時1分24秒許，由被告辛○○至宜蘭縣│        │
│    │      │        │  員山郵局，以1,000元價格，販賣0.2公克之海洛因予甲○○。│        │
│    │      │        ├────────────────────────────┤        │
│    │      │        │(3)94年10月12日14時53分21秒，甲○○以行動電話門號00000008│        │
│    │      │        │  58號，撥打被告辛○○所有之行動電話門號0000000000號，聯│        │
│    │      │        │  絡購買海洛因事宜，嗣於94年10月12日15時19分40秒許，由被│        │
│    │      │        │  告辛○○至宜蘭市新店橋夢家鄉，以4,000元價格，販賣數量 │        │
│    │      │        │  不詳之海洛因予甲○○。                                │        │
│    ├───┼────┼────────────────────────────┤        │
│    │辛○○│甲○○  │(4)94年10月13日11時1分25秒，甲○○以行動電話門號000000000│        │
│    │丁○○│        │  8號，撥打被告辛○○所有之行動電話門號0000000000號，聯 │        │
│    │姓名年│        │  絡購買海洛因事宜，期間甲○○與丁○○以電話確認交易地點│        │
│    │籍不詳│        │  ，嗣於94年10月13日13時52分，由1名姓名年籍不詳之成年男 │        │
│    │成男年│        │  子至宜蘭縣員山鄉公所，以2,000元價格，販賣數量不詳之海 │        │
│    │子1名 │        │  洛因予甲○○。                                        │        │
│    ├───┼────┼────────────────────────────┤        │
│    │辛○○│甲○○  │(5)94年10月13日15時51分40秒，甲○○以行動電話門號00000008│        │
│    │丁○○│        │  58號，撥打被告辛○○所有之行動電話門號0000000000號，聯│        │
│    │      │        │  絡購買海洛因事宜，嗣於94年10月13日16時3分31秒許，由被 │        │
│    │      │        │  告辛○○至宜蘭縣員山鄉公所，以2,000元價格，販賣數量不 │        │
│    │      │        │  詳之海洛因予甲○○。                                  │        │
├──┼───┼────┼────────────────────────────┼────┤
│ 8  │辛○○│壬○○  │(1)94年8月27日13時17分29秒，壬○○以行動電話門號000000000│4,000元 │
│    │丁○○│        │  1號，撥打被告辛○○所有之行動電話門號0000000000號，與 │        │
│    │      │        │  被告辛○○聯絡購買海洛因事宜，嗣於94年8月27日13時17分 │        │
│    │      │        │  29秒許，由被告辛○○至宜蘭縣員山鄉公所，以1,000元價格 │        │
│    │      │        │  ，販賣數量不詳之海洛因予壬○○。                      │        │
│    │      │        ├────────────────────────────┤        │
│    │      │        │(2)94年10月11日20時44分10秒，壬○○以行動電話門號00000000│        │
│    │      │        │  69號，撥打被告辛○○所有之行動電話門號0000000000號，由│        │
│    │      │        │  被告丁○○接聽，雙方聯絡購買海洛因事宜，嗣於94年10月11│        │
│    │      │        │  日21時5分34秒許，由被告丁○○至宜蘭縣員山鄉佛祖廟，以 │        │
│    │      │        │  1,000元價格，販賣數量不詳之海洛因予壬○○。           │        │
│    │      │        ├────────────────────────────┤        │
│    │      │        │(3)94年10月13日10時39分40秒，被告丁○○持用被告辛○○所有│        │
│    │      │        │  之行動電話門號0000000000號，撥打壬○○所有之行動電話門│        │
│    │      │        │  號0000000000號，主動表明欲販賣海洛因予壬○○，嗣於94年│        │
│    │      │        │  10月13日11時28分11秒許，由被告丁○○至宜蘭縣員山鄉佛祖│        │
│    │      │        │  廟附近路旁，以1,000元價格，販賣數量不詳之海洛因予楊振 │        │
│    │      │        │  昌。                                                  │        │
│    │      │        ├────────────────────────────┤        │
│    │      │        │(4)94年10月16日6時4分48秒，壬○○使用市內電話00-0000000號│        │
│    │      │        │  ，撥打被告辛○○所有之行動電話門號0000000000號，由被告│        │
│    │      │        │  丁○○接聽，雙方聯絡購買海洛因事宜，嗣於94年10月16日6 │        │
│    │      │        │  時18分55秒許，由被告丁○○至宜蘭縣員山鄉佛祖廟，以1,00│        │
│    │      │        │  0元價格，販賣數量不詳之海洛因予壬○○。               │        │
├──┴───┼────┴────────────────────────────┴────┤
│販賣所得總額│48,700元                                                                    │
└──────┴──────────────────────────────────────┘
附表二：
┌──┬────────────────────┬────┬─────┐
│編號│扣案物品                                │所有人  │應否沒收  │
├──┼────────────────────┼────┼─────┤
│ 1  │攪拌器1台                               │辛○○  │是        │
├──┼────────────────────┼────┼─────┤
│ 2  │夾鏈袋67個                              │辛○○  │是        │
├──┼────────────────────┼────┼─────┤
│ 3  │注射針筒4支                             │辛○○  │否        │
├──┼────────────────────┼────┼─────┤
│ 4  │行動電話1支（含SIM卡0000000000號）      │辛○○  │否        │
├──┼────────────────────┼────┼─────┤
│ 5  │行動電話1支（含SIM卡0000000000號）      │丁○○  │否        │
├──┼────────────────────┼────┼─────┤
│ 6  │行動電話1支（含SIM卡0000000000號）      │辛○○  │否        │
└──┴────────────────────┴────┴─────┘
附錄本案論罪科刑法條：
★毒品危害防制條例第4條第1項：
製造、運輸、販賣第一級毒品者，處死刑或無期徒刑；處無期徒
刑者，得併科新臺幣10,000,000元以下罰金。
★刑法第161條第1項：
依法逮捕、拘禁之人脫逃者，處一年以下有期徒刑。


司法院資訊處製作；財團法人民間司法改革基金會備份。
